---
title: "PROGRAMME PTME"
subtitle: "Caris Foundation | Tracking des femmes enceintes en PTME"
author: "M&E Department"
date: "`r format(Sys.time(), '%d %B %Y')`"
format:
  html:
    theme: flatly
    css:
      - styles.css
    fig-align: center
    toc: true
    toc-location: left           # Pour bien positionner la TOC à gauche
    toc-depth: 2                 # Ajuste la profondeur de la TOC selon tes titres
    number-sections: true
    self-contained: true
---
<style>

  /* Applique au titre de niveau 1 à 3 */
  h2, h3 {
    color: #003366;                             /* Bleu foncé pour les titres */
    border-bottom: 2px solid #0055a5;           /* Ligne décorative sous les titres */
    padding-bottom: 0.3em;                      /* Espace entre le titre et la ligne */
  }

  /* Applique aux en-têtes de colonne */
  th {
    background-color: #003366;                  /* Fond bleu foncé */
    color: #fff;                                /* Texte blanc */
    text-align: left;                           /* Alignement à gauche */
    padding: 12px;                              /* Espace interne */
  }

  /* Applique aux cellules du tableau */
  td {
    padding: 10px;                              /* Espace interne */
    border-top: 1px solid #ddd;                 /* Ligne de séparation entre lignes */
  }

  /* Applique une couleur de fond alternée à une ligne sur deux */
  tr:nth-child(even) {
    background-color: #f9f9f9;                  /* Fond gris très clair */
  }

  /* Style pour les cartes ("cards") visuelles */
  .card {
    background: white;                          /* Fond blanc */
    border: 1px solid #ddd;                     /* Bordure grise claire */
    border-radius: 10px;                        /* Coins arrondis */
    padding: 1.5rem;                            /* Espace interne généreux */
    margin-bottom: 2rem;                        /* Espace entre les cartes */
    box-shadow: 0 2px 6px rgba(0,0,0,0.1);       /* Ombre portée discrète */
  }
</style>

```{r setup, include=FALSE}
knitr::opts_chunk$set(warning = FALSE, message = FALSE)
```


```{r libraries, echo=FALSE,warning = FALSE, message = FALSE}
Sys.setenv(TZ='GMT')
suppressPackageStartupMessages(library(dplyr))
suppressPackageStartupMessages(library(RMySQL))
suppressPackageStartupMessages(library(odbc))
suppressPackageStartupMessages(library(DBI))
suppressPackageStartupMessages(library(viridis))
suppressPackageStartupMessages(library(ggplot2))
suppressPackageStartupMessages(library(ggrepel))
suppressPackageStartupMessages(library(ggiraphExtra))
suppressPackageStartupMessages(library(hrbrthemes))
suppressPackageStartupMessages(library(plotly))
suppressPackageStartupMessages(library(stringr))
suppressPackageStartupMessages(library(RColorBrewer))
suppressPackageStartupMessages(library(tidytext))
suppressPackageStartupMessages(library(dplyr))
suppressPackageStartupMessages(library(purrr))
suppressPackageStartupMessages(library(lubridate))
suppressPackageStartupMessages(library(tidyr))
suppressPackageStartupMessages(library(scales))
suppressPackageStartupMessages(library(extrafont))
suppressPackageStartupMessages(library(forcats))
suppressPackageStartupMessages(library(DT))
suppressPackageStartupMessages(library(data.table))
suppressPackageStartupMessages(library(readxl))
suppressPackageStartupMessages(library(writexl))
suppressPackageStartupMessages(library(reticulate))
```

```{r, echo=FALSE}
reticulate::use_python("C:/Users/moise/AppData/Local/Programs/Python/Python313/python.exe")

#use_virtualenv("./../../python_env", required = TRUE)
```

```{python, echo=FALSE, results='hide', warning=FALSE, message=FALSE}
#Import relevant libraries
import os
import re
import time
import warnings
from datetime import datetime
from dateutil.relativedelta import relativedelta
from dateutil.parser import parse

# Third-party imports
import pandas as pd
import numpy as np
import matplotlib.pyplot as plt
import seaborn as sns
import plotly.express as px
import plotly.graph_objects as go
from itables import show, init_notebook_mode, options
from IPython.display import display, HTML
import openpyxl
import xlsxwriter
import pymysql
from sqlalchemy import create_engine
from selenium import webdriver
from selenium.webdriver.common.by import By
from selenium.webdriver.chrome.options import Options
from webdriver_manager.chrome import ChromeDriverManager
from dotenv import load_dotenv

# Load environment variables from .env file
load_dotenv('dot.env')
pd.set_option('display.float_format', '{:.2f}'.format)  # Set float format

# Suppress warnings
warnings.filterwarnings('ignore')
```



```{python, echo=FALSE}
import matplotlib.pyplot as plt
import matplotlib.cm as cm
import numpy as np
import pandas as pd

def plot_monthly_data_oev(df, date_column, plot_title):
    df[date_column] = pd.to_datetime(df[date_column])
    df['Month'] = df[date_column].dt.strftime('%B %Y')
    monthly_counts = df.groupby('Month')['patient_code'].count().reset_index()

    months_order = ['January', 'February', 'March', 'April', 'May', 'June', 
                    'July', 'August', 'September', 'October', 'November', 'December']
    
    ordered_months = [f'{month} {year}' for year in sorted(monthly_counts['Month'].str.split(' ').str[1].unique()) 
                      for month in months_order if f'{month} {year}' in monthly_counts['Month'].unique()]
    
    monthly_counts['Month'] = pd.Categorical(monthly_counts['Month'], categories=ordered_months, ordered=True)
    monthly_counts = monthly_counts.sort_values(by='Month')

    plt.figure(figsize=(12, 10))
    
    viridis = cm.get_cmap('viridis', len(monthly_counts))
    colors = viridis(np.arange(len(monthly_counts)))
    
    bars = plt.barh(monthly_counts['Month'], monthly_counts['patient_code'], color=colors)

    for bar in bars:
        width = bar.get_width()
        label_x_pos = width + 0.5
        label_y_pos = bar.get_y() + bar.get_height() / 2
        plt.text(label_x_pos, label_y_pos, f'{int(width)}', 
                 va='center', ha='left', fontsize=12, fontweight='bold', color='black')

    plt.title(plot_title, fontsize=14, fontweight='bold')
    plt.xlabel('Number of Cases', fontsize=14, fontweight='bold')
    plt.ylabel('Month', fontsize=14, fontweight='bold')

    # Mettre les labels des ticks en gras
    plt.xticks(fontsize=12, fontweight='bold')
    plt.yticks(fontsize=12, fontweight='bold')

    plt.grid(False)
    plt.tight_layout()
    plt.show()
```

```{python, echo=FALSE}
import matplotlib.pyplot as plt
import seaborn as sns
import numpy as np

def plot_beneficiaries_by_categorie(df, lo_department, set_title, set_xlabel, set_ylabel):
    # Configuration générale adaptée pour Quarto
    sns.set(rc={'figure.figsize': (15, 10)})
    sns.set_style("whitegrid")
    sns.set_context("notebook", font_scale=1.5)

    # Agréger et trier les données
    sorted_data = df.groupby(lo_department).size().sort_values(ascending=False)
    sorted_df = sorted_data.reset_index(name='count')

    #Total des patients actifs
    total_active_patients = sorted_df['count'].sum()

    # Palette viridis adaptée pour web
    n_colors = len(sorted_df)
    palette = sns.color_palette("viridis", n_colors=n_colors)

    # Tracé du graphique
    ax = sns.barplot(
        y=lo_department,
        x='count',
        data=sorted_df,
        palette=palette
    )

    # Titre et labels
    ax.set_title(f"{set_title}\nTotal bénéficiaires : {total_active_patients}", fontsize=24, weight='bold')
    ax.set_xlabel(set_xlabel, fontsize=22)
    ax.set_ylabel(set_ylabel, fontsize=22)
    #Retrait de la grille
    ax.grid(False)

    # Ajout des valeurs sur les barres
    for container in ax.containers:
        ax.bar_label(container, padding=5, fontsize=26, weight="bold", color='black')

    # Nettoyage des bordures
    sns.despine()

    # Ajustement
    plt.tight_layout()
    plt.show()
```


```{r, echo=FALSE}
library(lubridate)

mois <- month(Sys.Date())
annee <- year(Sys.Date())

if (mois >= 10 && mois <= 12) {
  trimestre <- "Q1"
  fy <- annee + 1
} else if (mois >= 1 && mois <= 3) {
  trimestre <- "Q2"
  fy <- annee
} else if (mois >= 4 && mois <= 6) {
  trimestre <- "Q3"
  fy <- annee
} else {
  trimestre <- "Q4"
  fy <- annee
}

fy_suffix <- substr(fy, 3, 4)

knitr::asis_output(paste0("# GENÉRALITÉS DU PROGRAMME PTME EN ", trimestre, " FY", fy_suffix))
```

::: card
## Répartition des femmes enceintes par bureau
```{r, echo=FALSE}
ptme_enceinte <- read_excel("ptme_enceinte.xlsx", sheet = 1)
```


```{python, echo=FALSE}
ptme_enceinte = pd.read_excel("ptme_enceinte.xlsx",sheet_name=0)
```


```{python, echo=FALSE}
plot_beneficiaries_by_categorie(
  df = ptme_enceinte,
  lo_department = "office",
  set_title = "Nombre de femmes enceintes par bureau",
  set_xlabel = "Nombre de femmes enceintes",
  set_ylabel = "Bureau"
)
```
:::

## Liste des femmes en PTME
```{r, echo=FALSE}
rptme_enceinte<-py$ptme_enceinte

DT::datatable(
  rptme_enceinte,
  extensions = 'Buttons',
  filter = 'bottom',
  options = list(
    dom = 'Bfrtip',
    columnDefs = list(list(className = 'dt-center', targets = "_all")),
    initComplete = JS(
      "function(settings, json) {",
      "$(this.api().table().header()).css({'background-color': '#800000', 'color': '#fff'});",
      "}"),
    buttons = c('copy', 'csv', 'excel', 'pdf', 'print'),
    pageLength = 3
  ),
  callback = JS("
    table.rows().every(function(rowIdx, tableLoop, rowLoop) {
      $(this.node()).css({'font-size': '16px', 'height': '20px'});
    });
  ")
)
```


## Liste des accouchements délinquants
```{r, echo=FALSE}
delinquency <- read_excel("delinquency.xlsx", sheet = 1)
DT::datatable(
  delinquency,
  extensions = 'Buttons',
  filter = 'bottom',
  options = list(
    dom = 'Bfrtip',
    columnDefs = list(list(className = 'dt-center', targets = "_all")),
    initComplete = JS(
      "function(settings, json) {",
      "$(this.api().table().header()).css({'background-color': '#800000', 'color': '#fff'});",
      "}"),
    buttons = c('copy', 'csv', 'excel', 'pdf', 'print'),
    pageLength = 3
  ),
  callback = JS("
    table.rows().every(function(rowIdx, tableLoop, rowLoop) {
      $(this.node()).css({'font-size': '16px', 'height': '20px'});
    });
  ")
)
```


# CLUB PTME
:::card
## Nombre de femmes enceintes en club par bureau
```{python, echo= FALSE}
ptme_in_club = pd.read_excel("woman_in_club.xlsx",sheet_name=0)
ptme_not_in_club = pd.read_excel("woman_in_club.xlsx",sheet_name=0)
plot_beneficiaries_by_categorie(
  df = ptme_in_club,
  lo_department = "office",
  set_title = "Nombre de femmes enceintes en club",
  set_xlabel = "Nombre de femmes enceintes",
  set_ylabel = "office"
)
```
:::

:::card
## Nombre de femmes enceintes non en club par bureau
```{python, echo= FALSE}
ptme_not_in_club = pd.read_excel("woman_not_in_club.xlsx",sheet_name=0)
plot_beneficiaries_by_categorie(
  df = ptme_not_in_club,
  lo_department = "office",
  set_title = "Nombre de PTME non en club",
  set_xlabel = "Nombre de femmes enceintes",
  set_ylabel = "office"
)
```
:::


## Liste des PTME non en club
```{python, echo= FALSE}
info = pd.read_excel(
    "site_info.xlsx",
    sheet_name=0,
    usecols=["site", "coordonnatrices", "nom_complet_agent", "username_agent"]
)
fe_non_club = pd.merge(ptme_not_in_club, info, on="site", how="left")
```

```{r, echo=FALSE}
# Conversion explicite des objets Python en data.frame R
df_tx_curr <- py$ptme_enceinte %>% as.data.frame()
df_club <- py$ptme_in_club %>% as.data.frame()
df_non_club <- py$fe_non_club %>% as.data.frame()
```


```{r, echo= FALSE}
DT::datatable(
  df_non_club,
  extensions = 'Buttons',
  filter = 'bottom',
  options = list(
    dom = 'Bfrtip',
    columnDefs = list(list(className = 'dt-center', targets = "_all")),
    initComplete = JS(
      "function(settings, json) {",
      "$(this.api().table().header()).css({'background-color': '#800000', 'color': '#fff'});",
      "}"),
    buttons = c('copy', 'csv', 'excel', 'pdf', 'print'),
    pageLength = 3
  ),
  callback = JS("
    table.rows().every(function(rowIdx, tableLoop, rowLoop) {
      $(this.node()).css({'font-size': '16px', 'height': '20px'});
    });
  ")
)
```


# COMPTAGE DE MENAGE

:::card
## Femmes enceintes avec comptage de menage
```{python, echo= FALSE}
ptme_avec_comptage = pd.read_excel("ptme_avec_comptage.xlsx",sheet_name=0)
plot_beneficiaries_by_categorie(
  df = ptme_avec_comptage,
  lo_department = "office",
  set_title = "Nombre de enceintes avec un comptage de menage",
  set_xlabel = "Nombre de femmes enceintes",
  set_ylabel = "office"
)
```
:::


:::card
## Femmes enceintes sans comptage de menage
```{python, echo= FALSE}
ptme_sans_comptage = pd.read_excel("ptme_sans_comptage.xlsx",sheet_name=0)
plot_beneficiaries_by_categorie(
  df = ptme_sans_comptage,
  lo_department = "office",
  set_title = "Nombre de enceintes sans un comptage de menage",
  set_xlabel = "Nombre de enceintes",
  set_ylabel = "office"
)
```
:::

## Liste des femmes enceintes sans comptage
```{python, echo=FALSE}
ptme_zero_comptage = pd.merge(ptme_sans_comptage, info, on="site", how="left")
```

```{r, echo=FALSE}
rptme_zero_comptage<-py$ptme_zero_comptage
if(nrow(rptme_zero_comptage)==0){
  print("Il n'y a pas d'activite")
}else{
datatable(rptme_zero_comptage, extensions = 'Buttons', filter = 'bottom',
          options = list(dom = 'Bfrtip',
                         columnDefs = list(list(className = 'dt-center', targets = "_all")),
                         initComplete = JS(
      "function(settings, json) {",
      "$(this.api().table().header()).css({'background-color': '#800000', 'color': '#fff'});",
      "}"),
    buttons = c('copy', 'csv', 'excel', 'pdf', 'print'),
    pageLength = 3
  ),
  callback = JS("
    table.rows().every(function(rowIdx, tableLoop, rowLoop) {
      $(this.node()).css({'font-size': '16px', 'height': '20px'});
    });
  ")
)}
```



```{r, echo=FALSE}
#Modify only the end_date_club
start_date_club='2018-01-01'
end_date_club='2025-08-30'


es=dbSendQuery(
  dbConnect(MySQL(), user='caris_readonly', password='longlivecaris!!', dbname='caris_db', host='caris.cwyvkxmtzny2.us-east-1.rds.amazonaws.com'),
 
  gsubfn::fn$identity("SELECT w.*, sum(month(w.session_date)=10) as oct, sum(month(w.session_date)=11) as nov,
sum(month(w.session_date)=12) as decem, sum(month(w.session_date)=1) as jan,
sum(month(w.session_date)=2) as fev,sum(month(w.session_date)=3) as mar,
sum(month(w.session_date)=4) as avr, sum(month(w.session_date)=5) as mai,
sum(month(w.session_date)=6) as juin,sum(month(w.session_date)=7) as juil,
sum(month(w.session_date)=8) as aout,sum(month(w.session_date)=9) as sep 
FROM (SELECT
    IF(p.linked_to_id_patient > 0,
        p.linked_to_id_patient,
        p.id) AS id_patient,
        
    lh.name AS hopital,
    CONCAT(lh.city_code, '/', lh.hospital_code) AS site_code, lh.office as office, lce.name as Commune, lnt.name as network,
    c.name AS club_name,
    lct.name AS club_type,
    p.patient_code,
    cs.date AS session_date,
    lctc.name_fr AS topic,
    a.date AS first_attendance_date,
    b.date AS last_attendance_date,
    aa.date as first_attendance_date_by_club,
    COALESCE(ti.first_name, tm.first_name) AS first_name,
    COALESCE(ti.last_name, tm.last_name) AS last_name,
    COALESCE(ti.dob, tm.dob) AS dob,
    coalesce(ti.is_abandoned, tm.is_abandoned) as is_abandoned,
    coalesce( ti.is_dead, tm.is_dead) as is_dead,
        if(tm.is_graduate=1,'Yes','Non') as graduation,
    tm.graduation_date as graduation_date,
    IF(ti.gender=1,'male',IF(ti.gender=2,'female',IF(ti.gender=3,'unknown',ti.gender))) as sex,
    ss.clore,
    ss.nbre_deparasitaires,
    ss.nbre_preservatifs,
    ss.nbre_vit_a,
    ss.nbre_moustiquaires,
    ss.code,
    ss.is_patient_tb,
    is_patient_on_pf,
    adh
FROM
    session ss
        LEFT JOIN
    club_session cs ON cs.id = ss.id_club_session
        LEFT JOIN
    club c ON c.id = cs.id_club
        LEFT JOIN
    lookup_club_type lct ON lct.id = c.club_type
        LEFT JOIN
    lookup_club_topic lctc ON lctc.id = cs.topic
        LEFT JOIN
    patient p ON p.id = ss.id_patient
        LEFT JOIN
    tracking_motherbasicinfo tm ON tm.id_patient = IF(p.linked_to_id_patient > 0,
        p.linked_to_id_patient,
        ss.id_patient)
        LEFT JOIN
    tracking_infant ti ON ti.id_patient = IF(p.linked_to_id_patient > 0,
        p.linked_to_id_patient,
        ss.id_patient)
        LEFT JOIN
    lookup_hospital lh ON lh.id = c.id_hospital
    left join lookup_commune lce on lce.id=lh.commune
    left join lookup_network lnt on lnt.id=lh.network
        LEFT JOIN
    (SELECT 
        MIN(cs1.date) AS 'date', s1.id_patient,main_id
    FROM
        session s1
    LEFT JOIN club_session cs1 ON cs1.id = s1.id_club_session
    LEFT join (select p12.*,IF(p12.linked_to_id_patient>0,p12.linked_to_id_patient,p12.id) as main_id from patient p12) pp on pp.id=s1.id_patient
    WHERE
        s1.is_present = 1
    GROUP BY pp.main_id ) a ON a.main_id = IF(p.linked_to_id_patient > 0,
        p.linked_to_id_patient,
        p.id)
        LEFT JOIN
    (SELECT 
        MAX(cs2.date) AS 'date', s2.id_patient
    FROM
        session s2
    LEFT JOIN club_session cs2 ON cs2.id = s2.id_club_session
    WHERE
        s2.is_present = 1
    GROUP BY s2.id_patient) b ON b.id_patient = ss.id_patient
    
    
            LEFT JOIN
    (SELECT 
        MIN(cs3.date) AS 'date', s3.id_patient, cs3.id_club
    FROM
        session s3
    LEFT JOIN club_session cs3 ON cs3.id = s3.id_club_session
    WHERE
        s3.is_present = 1
    GROUP BY cs3.id_club, s3.id_patient) aa ON aa.id_patient = ss.id_patient and c.id=aa.id_club
    
    
WHERE
(cs.date between '`start_date_club`' AND '`end_date_club`') AND 
    ss.is_present = 1 AND p.id IS NOT NULL
ORDER BY CONCAT(lh.city_code, '/', lh.hospital_code) , c.name , p.patient_code , cs.date
) as w group by w.patient_code

LIMIT 100000000"
))

  #Fetching the data
data_infos_club = fetch(es, n=-1)

data_infos_club = data_infos_club %>%
  filter(!office %in% c("CAY","JER"))

```


```{r, echo=FALSE}
#Data processing
data_infos_club$is_abandoned[is.na(data_infos_club$is_abandoned)]<-0
data_infos_club$is_dead[is.na(data_infos_club$is_dead)]<-0
data_infos_club$graduation[is.na(data_infos_club$graduation)]<-'Non'
data_infos_club$graduation[data_infos_club$graduation == '']<-'Non'
data_infos_club$graduation_date[is.na(data_infos_club$graduation_date)]<-'0000-00-00'

club_infos<-data_infos_club%>%
  filter(club_type=='Club Mere')%>%
  distinct(patient_code, .keep_all = TRUE)%>%
  select(patient_code,hopital,office, dob,club_name,last_attendance_date,graduation, graduation_date)
write_xlsx(club_infos, path = "club_infos.xlsx")
#nrow(club_infos)
```



```{r date, echo=FALSE}
library(lubridate)

# Obtenir la date du début de la semaine actuelle (lundi)
d <- floor_date(Sys.Date(), unit = "week", week_start = 1)

# Obtenir la date du lundi de la semaine précédente (1 jours avant, puis arrondi à la semaine)
prev <- floor_date(d - 1, unit = "week", week_start = 1)

# Obtenir une date 6 jours après 'prev'
after <- prev + days(6)

# Affichage (optionnel)
#prev
#after
```



```{python phone number,echo=FALSE, message=FALSE, warning=FALSE}
from datetime import date
#Mastersheet club
py_p_start = date.today()
py_p_end = date.today()
py_start_date = date.today() + relativedelta(months = -24)
py_end_date = date.today() + relativedelta(months = 9)
```



```{r phone number suite, echo=FALSE}
#Downloading the phone number data for women on mastersheet

#Convert python date object into R one (with single quote)
p_start0=as.Date(py$py_p_start)
p_start<-sQuote(p_start0,options(useFancyQuotes = TRUE))

p_end0=as.Date(py$py_p_end)
p_end<-sQuote(p_end0,options(useFancyQuotes = TRUE))

start_date0=as.Date(py$py_start_date)
start_date<-sQuote(start_date0,options(useFancyQuotes = TRUE))


end_date0=as.Date(py$py_end_date)
end_date<-sQuote(end_date0,options(useFancyQuotes = TRUE))


#PTME SQL Query
tel_ptme<-dbSendQuery(
    dbConnect(MySQL(), user='caris_readonly', password='longlivecaris!!', dbname='caris_db', host='caris.cwyvkxmtzny2.us-east-1.rds.amazonaws.com'),
    
   gsubfn::fn$identity(
     
   "
select a.*,
p.patient_code, 
tmi.telephone as telephone1 , 
tmi.telephone2 as Telephone2

 from 
((SELECT
        tmi.id_patient
    FROM
        tracking_pregnancy tp
    LEFT JOIN tracking_motherbasicinfo tmi ON tmi.id_patient = tp.id_patient_mother
    WHERE
        (tp.dpa BETWEEN `start_date` AND `end_date`)
            OR ((tp.ddr + INTERVAL 9 MONTH + INTERVAL 7 DAY) BETWEEN `start_date` AND `end_date`)
            OR (tp.actual_delivery_date BETWEEN `start_date` AND `end_date`) OR (tp.created_at between `p_start` and `p_end`) OR (tmi.created_at between `p_start` and `p_end`))
            UNION (SELECT
        p.id AS id_patient
    FROM
        testing_mereenfant tme
    LEFT JOIN patient p ON p.patient_code = CONCAT(tme.mother_city_code, '/', tme.mother_hospital_code, '/', tme.mother_code)
    WHERE
        tme.infant_dob BETWEEN `start_date` AND `end_date`) UNION (SELECT
        id_patient_mother AS id_patient
    FROM
        tracking_children tc
        LEFT JOIN tracking_motherbasicinfo tmi2 on tmi2.id_patient = tc.id_patient_mother
    LEFT JOIN testing_mereenfant tm ON tm.id_patient = tc.id_patient_child
    WHERE (tmi2.id is not null) AND
        (tm.infant_dob BETWEEN `start_date` AND `end_date`)
            OR (tc.dob BETWEEN `start_date` AND `end_date`))) a
            left join tracking_motherbasicinfo tmi on a.id_patient=tmi.id_patient
            left join patient p on a.id_patient = p.id
   "  
     
))


tel=fetch(tel_ptme,n=-1)

```




```{r,echo=FALSE}
tel$telephone1[is.na(tel$telephone1)]<-'---'
tel$Telephone2[is.na(tel$Telephone2)]<-'---'
tel$telephone1[tel$telephone1=='']<-'---'
tel$Telephone2[tel$Telephone2=='']<-'---'
tel = tel%>%
  distinct(patient_code, .keep_all=T)

```

```{r, echo=FALSE}
write_xlsx(tel, path = "tel_ptme.xlsx")
```

```{r ovc_serv mother helper, echo=FALSE}
#Importing the ovc_serv dataset
#Current quarter
#start_date <- '2024-04-01'
#end_date <- '2024-06-30'
start_date <- '2025-01-01'
end_date <- '2025-03-31'
#Last quarter
#start_date_last <- '2024-01-01'
#end_date_last <- '2024-03-31'
start_date_last <- '2025-04-01'
end_date_last <- '2025-06-31'

ptme_serv=dbSendQuery(
          dbConnect(MySQL(), user='caris_readonly', password='longlivecaris!!', dbname='caris_db', host='caris.cwyvkxmtzny2.us-east-1.rds.amazonaws.com'),
          
          gsubfn::fn$identity("SELECT bot.patient_code,
    IF(p.id is null,'no','yes') as is_patient_on_hivhaiti,
    IF(club_q1 IS NOT NULL,
        'yes',
        IF(quest_q1 IS NOT NULL,
            'yes',
            IF(arv_1 IS NOT NULL,
                'yes',
                IF(odk_1 IS NOT NULL,
                    'yes',
                    IF(ptme_1 IS NOT NULL,
                        'yes',
                        IF(ptme1_1 IS NOT NULL,
                            'yes',
                            IF(mereenfant_1 IS NOT NULL,
                                'yes',
                                IF(opf_q1.case_id IS NOT NULL ,'yes',
                                IF(tmf_q1.patient_code IS NOT NULL,'yes',
                                IF(tpv_q1.patient_code IS NOT NULL,'yes',
                                IF(oto1.patient_code IS NOT NULL,'yes',
                                'no'))))))))))) AS q1,
    IF(club_q2 IS NOT NULL,
        'yes',
        IF(quest_q2 IS NOT NULL,
            'yes',
            IF(arv_2 IS NOT NULL,
                'yes',
                IF(odk_2 IS NOT NULL,
                    'yes',
                    IF(ptme_2 IS NOT NULL,
                        'yes',
                        IF(ptme1_2 IS NOT NULL,
                            'yes',
                            IF(mereenfant_2 IS NOT NULL,
                                'yes',
                                IF(opf_q2.case_id IS NOT NULL ,
                                'yes',
                                IF(tmf_q2.patient_code IS NOT NULL, 'yes',
                                IF(oto2.patient_code IS NOT NULL, 'yes',
                                IF(tpv_q2.patient_code IS NOT NULL,'yes','no'))))))))))) AS q2,
    IF(club_q1 IS NOT NULL, 'yes', 'no') AS club_q1,
    IF(club_q2 IS NOT NULL, 'yes', 'no') AS club_q2,
    IF(quest_q1 IS NOT NULL, 'yes', 'no') AS quest_q1,
    IF(quest_q2 IS NOT NULL, 'yes', 'no') AS quest_q2,
    IF(arv_1 IS NOT NULL, 'yes', 'no') AS on_arv_q1,
    IF(arv_2 IS NOT NULL, 'yes', 'no') AS on_arv_q2,
    IF(odk_1 IS NOT NULL, 'yes', 'no') AS odk_q1,
    IF(odk_2 IS NOT NULL, 'yes', 'no') AS odk_q2,
    IF(tmf_q1.patient_code IS NOT NULL, 'yes','no')  as followup_q1,
    IF(tmf_q2.patient_code IS NOT NULL, 'yes','no')  as followup_q2,
    IF(tpv_q1.patient_code IS NOT NULL,'yes','no') as visit_ptme_q1,
    IF(tpv_q2.patient_code IS NOT NULL,'yes','no') as visit_ptme_q2,
    IF(oto1.patient_code IS NOT NULL,'yes','no') as visit_ptme_ratio_q1,
    IF(oto2.patient_code IS NOT NULL,'yes','no') as visit_ptme_ratio_q2,

    IF(opf_q1.case_id IS NOT NULL ,'yes','no') AS odk_phone_followup_q1,
    IF(opf_q2.case_id IS NOT NULL ,'yes','no') AS odk_phone_followup_q2,
    if(tmf_q1.patient_code IS NOT NULL,'yes','no') as mother_followup_q1,
    if(tmf_q2.patient_code IS NOT NULL,'yes','no') as mother_followup_q2,
    IF(COALESCE(ptme_1, ptme1_1) IS NOT NULL,
        'yes',
        'no') AS ptme_q1,
    IF(COALESCE(ptme_2, ptme1_2) IS NOT NULL,
        'yes',
        'no') AS ptme_q2,
    IF(mereenfant_1 IS NOT NULL,
        'yes',
        'no') AS mereenfant_q1,
    IF(mereenfant_2 IS NOT NULL,
        'yes',
        'no') AS mereenfant_q2,
    office,
    p.created_at as patient_created_date,
    IF(p.created_at BETWEEN '`start_date`' AND '`end_date`' , 'yes','no') as is_patient_created_on_q2,
    IF(tr.id_patient is not null , 'yes','no') as on_arv,
    tmi.dob,
    tmi.is_dead,
    tmi.is_abandoned
FROM
    (SELECT
        *
    FROM
        (SELECT
        patient_code
    FROM
        tracking_motherbasicinfo
    LEFT JOIN patient ON patient.id = tracking_motherbasicinfo.id_patient) o UNION (SELECT
        health_id AS patient_code
    FROM
        openfn.odk_pregnancy_visit
    WHERE
        date_of_visit BETWEEN '`start_date_last`' AND '`end_date`') 
        ## ODK PHONE FOLLOWUP START
        UNION (
        select topf.patient_code as patient_code from tracking_odk_phone_followup topf 
			where topf.eccm_joignable_par_tel!=0 and (topf.eccm_date between '`start_date_last`' AND '`end_date`') and topf.name='Enquette Corona club meres'
        )
        ## ODK PHONE FOLLOWUP END

        UNION (

          select tpv.patient_code from tracking_ptme_visit tpv where tpv.date_of_visit between '`start_date_last`' AND '`end_date`'
        
        )
        ## ODK Ratio Visits
        UNION (
           select opt.patient_code from odk_tracking_other_visit_ptme opt where opt.date_of_visit between '`start_date_last`' AND '`end_date`' 
        )
        ) bot
        LEFT JOIN
    (SELECT DISTINCT
        patient_code AS club_q2
    FROM
        session
    LEFT JOIN club_session ON club_session.id = session.id_club_session
    LEFT JOIN patient ON patient.id = session.id_patient
    WHERE
        is_present = 1
            AND club_session.date BETWEEN '`start_date`' AND '`end_date`') c2 ON club_q2 = bot.patient_code
        LEFT JOIN
    patient ON patient.patient_code = bot.patient_code
        LEFT JOIN
    (SELECT DISTINCT
        patient_code AS club_q1
    FROM
        session
    LEFT JOIN club_session ON club_session.id = session.id_club_session
    LEFT JOIN patient ON patient.id = session.id_patient
    WHERE
        is_present = 1
            AND club_session.date BETWEEN '`start_date_last`' AND '`end_date_last`') c1 ON club_q1 = bot.patient_code
        LEFT JOIN
    (SELECT
        patient_code AS quest_q1, date
    FROM
        (SELECT
        id_patient, date
    FROM
        questionnaire_motherhivknowledge UNION SELECT
        id_patient, date
    FROM
        questionnaire_mothersurvey UNION SELECT
        id_patient, date
    FROM
        questionnaire_newmotherhivknowledge) x
    LEFT JOIN patient ON patient.id = x.id_patient
    WHERE
        date BETWEEN '`start_date_last`' AND '`end_date_last`') quest ON quest_q1 = bot.patient_code
        LEFT JOIN
    (SELECT
        patient_code AS quest_q2
    FROM
        (SELECT
        id_patient
    FROM
        questionnaire_motherhivknowledge
    WHERE
        date BETWEEN '`start_date`' AND '`end_date`' UNION SELECT
        id_patient
    FROM
        questionnaire_mothersurvey
    WHERE
        date BETWEEN '`start_date`' AND '`end_date`' UNION SELECT
        id_patient
    FROM
        questionnaire_newmotherhivknowledge
    WHERE
        date BETWEEN '`start_date`' AND '`end_date`') y
    LEFT JOIN patient ON patient.id = y.id_patient) ques ON quest_q2 = bot.patient_code
        LEFT JOIN
    lookup_hospital ON CONCAT(lookup_hospital.city_code,
            '/',
            lookup_hospital.hospital_code) = LEFT(patient.patient_code, 8)
        LEFT JOIN
    (SELECT DISTINCT
        patient_code AS arv_1
    FROM
        tracking_regime
    LEFT JOIN patient ON patient.id = id_patient
    WHERE
        (start_date BETWEEN '`start_date_last`' AND '`end_date_last`'
            OR end_date BETWEEN '`start_date_last`' AND '`end_date_last`')
            AND category = 'regime_mother_treatment') ar ON arv_1 = bot.patient_code
        LEFT JOIN
    (SELECT DISTINCT
        patient_code AS arv_2
    FROM
        tracking_regime
    LEFT JOIN patient ON patient.id = id_patient
    WHERE
        (start_date BETWEEN '`start_date`' AND '`end_date`'
            OR end_date BETWEEN '`start_date`' AND '`end_date`')
            AND category = 'regime_mother_treatment') arv ON arv_2 = bot.patient_code
        LEFT JOIN
    (SELECT DISTINCT
        health_id AS odk_1
    FROM
        openfn.odk_pregnancy_visit
    WHERE
        date_of_visit BETWEEN '`start_date_last`' AND '`end_date_last`') odk1 ON odk_1 = bot.patient_code
        LEFT JOIN
    (SELECT DISTINCT
        health_id AS odk_2
    FROM
        openfn.odk_pregnancy_visit
    WHERE
        date_of_visit BETWEEN '`start_date`' AND '`end_date`') odk2 ON odk_2 = bot.patient_code
        LEFT JOIN
    (SELECT DISTINCT
        patient_code AS ptme_1
    FROM
        tracking_pregnancy
    LEFT JOIN patient ON patient.id = id_patient_mother
    WHERE
        (ptme_enrollment_date BETWEEN '`start_date_last`' AND '`end_date_last`')
            OR (actual_delivery_date BETWEEN '`start_date_last`' AND '`end_date_last`')) ptme1 ON ptme_1 = bot.patient_code
        LEFT JOIN
    (SELECT DISTINCT
        patient_code AS ptme_2
    FROM
        tracking_pregnancy
    LEFT JOIN patient ON patient.id = id_patient_mother
    WHERE
        (ptme_enrollment_date BETWEEN '`start_date`' AND '`end_date`')
            OR (actual_delivery_date BETWEEN '`start_date`' AND '`end_date`')) ptme2 ON ptme_2 = bot.patient_code
        LEFT JOIN
    (SELECT DISTINCT
        patient_code AS ptme1_1
    FROM
        tracking_motherbasicinfo
    LEFT JOIN patient ON patient.id = id_patient
    WHERE
        PTME_date BETWEEN '`start_date_last`' AND '`end_date_last`') pt1 ON ptme1_1 = bot.patient_code
        LEFT JOIN
    (SELECT DISTINCT
        patient_code AS ptme1_2
    FROM
        tracking_motherbasicinfo
    LEFT JOIN patient ON patient.id = id_patient
    WHERE
        PTME_date BETWEEN '`start_date`' AND '`end_date`') pt2 ON ptme1_2 = bot.patient_code
        LEFT JOIN
    (SELECT
        patient.patient_code AS mereenfant_1
    FROM
        tracking_motherbasicinfo
    LEFT JOIN patient ON patient.id = tracking_motherbasicinfo.id_patient
    LEFT JOIN testing_mereenfant ON CONCAT(testing_mereenfant.mother_city_code, '/', testing_mereenfant.mother_hospital_code, '/', testing_mereenfant.mother_code) = patient_code
    WHERE
        date BETWEEN '`start_date_last`' AND '`end_date_last`'
            AND patient_code IS NOT NULL
    GROUP BY patient_code) me1 ON mereenfant_1 = bot.patient_code
        LEFT JOIN
    (SELECT
        patient.patient_code AS mereenfant_2
    FROM
        tracking_motherbasicinfo
    LEFT JOIN patient ON patient.id = tracking_motherbasicinfo.id_patient
    LEFT JOIN testing_mereenfant ON CONCAT(testing_mereenfant.mother_city_code, '/', testing_mereenfant.mother_hospital_code, '/', testing_mereenfant.mother_code) = patient_code
    WHERE
        date BETWEEN '`start_date`' AND '`end_date`'
            AND patient_code IS NOT NULL
    GROUP BY patient_code) me2 ON mereenfant_2 = bot.patient_code
    left join patient p on p.patient_code=bot.patient_code
    ## ODK FOLLOWUP PHONE END
	LEFT JOIN (
    select case_id,eccm_date, topf.patient_code from tracking_odk_phone_followup topf
    where topf.eccm_joignable_par_tel!=0 and topf.eccm_date BETWEEN '`start_date_last`' AND '`end_date_last`' group by topf.case_id
    ) opf_q1 on opf_q1.patient_code= bot.patient_code
	LEFT JOIN (
    select case_id,eccm_date, topf.patient_code from tracking_odk_phone_followup topf
    where topf.eccm_joignable_par_tel!=0 and topf.eccm_date BETWEEN '`start_date`' AND '`end_date`' group by topf.case_id
    ) opf_q2 on opf_q2.patient_code= bot.patient_code
    
	## MOTHER FOLLOWUP  START
	LEFT JOIN (
    select tmf.date, p.patient_code from tracking_motherfollowup tmf
    left join patient p on p.id=tmf.id_patient
    where  tmf.date BETWEEN '`start_date_last`' AND '`end_date_last`' group by tmf.id_patient
    ) tmf_q1 on tmf_q1.patient_code= bot.patient_code
	LEFT JOIN (
    select tmf.date, p.patient_code from tracking_motherfollowup tmf
    left join patient p on p.id=tmf.id_patient
    where  tmf.date BETWEEN '`start_date`' AND '`end_date`' group by tmf.id_patient
    ) tmf_q2 on tmf_q2.patient_code= bot.patient_code
    
    ##  MOTHER FOLLOWUP END

	## MOTHER Agent visit ptme  START
	LEFT JOIN (
    select tpv.date_of_visit, tpv.patient_code from tracking_ptme_visit tpv
    where  tpv.date_of_visit BETWEEN '`start_date_last`' AND '`end_date_last`' group by tpv.patient_code
    ) tpv_q1 on tpv_q1.patient_code= bot.patient_code
	LEFT JOIN (
    select tpv.date_of_visit, tpv.patient_code from tracking_ptme_visit tpv
    where  tpv.date_of_visit BETWEEN '`start_date`' AND '`end_date`' group by tpv.patient_code
    ) tpv_q2 on tpv_q2.patient_code= bot.patient_code
    
    ##  MOTHER Agent visit ptme END
    
    ## MOTHER ratio start
    
    LEFT JOIN (
    select oto11.date_of_visit, oto11.patient_code from odk_tracking_other_visit_ptme oto11 
    where oto11.date_of_visit BETWEEN '`start_date_last`' AND '`end_date_last`' group by oto11.patient_code
    ) oto1 on oto1.patient_code= bot.patient_code
	LEFT JOIN (
    select oto21.date_of_visit, oto21.patient_code from odk_tracking_other_visit_ptme oto21 
    where oto21.date_of_visit BETWEEN '`start_date`' AND '`end_date`' group by oto21.patient_code
    ) oto2 on oto2.patient_code= bot.patient_code
    
    ## MOTHER ratio end
    left join tracking_motherbasicinfo tmi on tmi.id_patient=p.id
    left join (select distinct id_patient from tracking_regime where category='regime_mother_treatment' and (id_arv is not null) and id_arv!=0  ) tr  on tr.id_patient=p.id
WHERE
    (p.linked_to_id_patient = 0 or p.linked_to_id_patient is null)
        AND (club_q1 IS NOT NULL
        OR club_q2 IS NOT NULL
        OR quest_q1 IS NOT NULL
        OR quest_q2 IS NOT NULL
        OR arv_1 IS NOT NULL
        OR arv_2 IS NOT NULL
        OR odk_1 IS NOT NULL
        OR odk_2 IS NOT NULL
        OR ptme_1 IS NOT NULL
        OR ptme_2 IS NOT NULL
        OR ptme1_1 IS NOT NULL
        OR ptme1_2 IS NOT NULL
        OR mereenfant_1 IS NOT NULL
        OR mereenfant_2 IS NOT NULL
        OR opf_q1.case_id IS NOT NULL
        OR opf_q2.case_id IS NOT NUlL
        OR tmf_q1.patient_code IS NOT NULL
        OR tmf_q2.patient_code IS NOT NULL
        OR tpv_q1.patient_code IS NOT NULL 
        OR tpv_q2.patient_code IS NOT NULL
        OR oto1.patient_code IS NOT NULL
        OR oto2.patient_code IS NOT NULL
        
        )
GROUP BY bot.patient_code"))
    
serv_ptme2=fetch(ptme_serv,n=-1)%>%
  mutate(site_code = substr(patient_code, 1,8))
```

```{r, echo=FALSE}
serv_ptme1 <- read_excel("ptme_enceinte.xlsx", sheet = 1)
serv_ptme_clean <- serv_ptme2 %>%
  select(-office, -dob, -is_dead, -is_abandoned, -on_arv)
# Fusion sans ces colonnes
serv_ptme <- left_join(serv_ptme1, serv_ptme_clean, by = 'patient_code') %>%
  mutate(site_code = substr(patient_code, 1, 8))
write_xlsx(serv_ptme, path = "serv_ptme.xlsx")
```


```{r, echo=FALSE}
library(dplyr)
library(lubridate)
serv_ptme_app1 = left_join(serv_ptme1, club_infos %>% select(-dob, -office), by = 'patient_code')

serv_ptme_app1 <- serv_ptme_app1 %>%
  mutate(
    last_attendance_date = as.Date(last_attendance_date),
    club_q1 = if_else(
      year(last_attendance_date) == year(Sys.Date()) & month(last_attendance_date) %in% 1:3,
      "yes", "no", missing = "no"
    ),
    club_q2 = if_else(
      year(last_attendance_date) == year(Sys.Date()) & month(last_attendance_date) %in% 4:6,
      "yes", "no", missing = "no"
    )
  )
write_xlsx(serv_ptme_app1, path = "serv_ptme_app1.xlsx")
```


```{r,echo=FALSE}
#Importing the comptage_menage data
library(readxl)
library(dplyr)
# Définir le chemin de base
first_part <- "C:\\Users\\moise\\caris-app\\caris-dashboard-app\\data\\"

# Charger les données du fichier "Ajout de menages ptme [officiel] <date>.xlsx"
name_part_ptme <- "Ajout de menages ptme [officiel] "
file_ptme <- paste0(first_part, name_part_ptme, Sys.Date(), ".xlsx")

compt_ptme0 <- read_excel(file_ptme, sheet = 1)

compt_ptme <- compt_ptme0 %>%
  select(`form.case.@case_id`, form.is_accepted) %>%
  rename(
    is_accepted = form.is_accepted,
    case_id = `form.case.@case_id`
  )
accept = compt_ptme0%>%
  select(`form.case.@case_id`,form.is_accepted)%>%
  rename(is_accepted = form.is_accepted,
         case_id = `form.case.@case_id`)%>%
  filter(is_accepted == '0')


# Charger le fichier "PTME WITH PATIENT CODE <date>.xlsx"
file_patient <- paste0(first_part, "PTME WITH PATIENT CODE ", Sys.Date(), ".xlsx")

id_patient1 <- read_excel(file_patient, sheet = 1)
# 
id_patient <- id_patient1 %>%
  rename(
    case_id = caseid,
    patient_code = health_id)

accept = left_join(accept, id_patient, by = 'case_id')%>%
filter(!is.na(patient_code))%>%
distinct(patient_code, .keep_all = T)
#accept
```



```{r,echo=FALSE}
name_part_ptme="household mother "
compt_ptme4<-read_excel(paste(first_part,name_part_ptme,sep="",Sys.Date(),".xlsx"),sheet = 1)

compt_ptme1<-compt_ptme4%>%
  select(patient_code,age_in_year,ptme_relationship,full_code_patient_menage,
         hiv_test,hiv_test_result,caseid,non_consent_reason)

compt_ptme1$patient_code<-as.factor(compt_ptme1$patient_code)
compt_ptme1$age_in_year<-as.numeric(compt_ptme1$age_in_year)
compt_ptme1$patient_code <- gsub('[[:blank:]]', '',compt_ptme1$patient_code)
```


```{r,echo=FALSE}
compt_ess_ptme =left_join(compt_ptme,id_patient,by="case_id")%>%
  group_by(patient_code)%>%
  count()
#head(compt_ess_ptme,3)               
```


```{r,echo=FALSE}
comm_ptme_mix<-left_join(serv_ptme1,compt_ess_ptme,by="patient_code")%>%
  rename(on_commCare=n)
```

```{r,echo=FALSE}
stat_ptme_index<-compt_ptme1%>%
  select(patient_code,age_in_year,ptme_relationship,full_code_patient_menage,
         hiv_test,hiv_test_result,non_consent_reason,caseid)

stat_ptme_index<-left_join(comm_ptme_mix,stat_ptme_index,by="patient_code")%>%
  filter(!is.na(caseid))
write_xlsx(stat_ptme_index, "stat_ptme_index.xlsx")
```


## Représentation graphique des bénéficiaires indirects par bureau
:::card
```{python, echo=FALSE}
stat_ptme_index = pd.read_excel("stat_ptme_index.xlsx")
plot_beneficiaries_by_categorie(
  df = stat_ptme_index,
  lo_department = "office",
  set_title = "Nombre de bénéficiaires indirects par bureau",
  set_xlabel = "Nombre de bénéficiaires indirects",
  set_ylabel = "Bureau"
)
```
:::

# INDEX TESTING
## Représentation graphique des fréquences d’enfants testés, VIH-, VIH+, non testés…
```{r,echo=FALSE}
#Effectif enfants

eff_enf<-stat_ptme_index%>%
  filter(ptme_relationship=="2" & age_in_year %in% c(0:17))%>%
  select(patient_code)%>%
  group_by(patient_code)%>%
  count()%>%
  ungroup()%>%
  rename(`# Enfants`=n)


#Enfants testes
enf_test<-stat_ptme_index%>%
  filter(ptme_relationship=="2" & age_in_year %in% c(0:17) & 
           (hiv_test=="1" | hiv_test=="oui"))%>%
  select(patient_code)%>%
  group_by(patient_code)%>%
  count()%>%
  ungroup()%>%
  rename(`# Enfants testés`=n)

#Enfants non testes
enf_non_test<-stat_ptme_index%>%
  filter(ptme_relationship=="2" & age_in_year %in% c(0:17) & 
           (hiv_test=="2" | hiv_test=="non") & non_consent_reason == "---")%>%
  select(patient_code)%>%
  group_by(patient_code)%>%
  count()%>%
  ungroup()%>%
  rename(`# Enfants non testés`=n)


#Enfants VIH+ avec ST code
enf_vih_pos<-stat_ptme_index%>%
  filter(ptme_relationship=="2" & age_in_year %in% c(0:17) & hiv_test_result=="positif" & 
           (hiv_test=="1" | hiv_test=="oui"))%>%
  filter(!full_code_patient_menage %in% c("//","---"))%>%
  select(patient_code)%>%
  group_by(patient_code)%>%
  count()%>%
  ungroup()


#Enfants VIH+ total
enf_vih_pos_total<-stat_ptme_index%>%
  filter(ptme_relationship=="2" & age_in_year %in% c(0:17) & hiv_test_result=="positif" & 
           (hiv_test=="1" | hiv_test=="oui"))%>%
  select(patient_code)%>%
  group_by(patient_code)%>%
  count()%>%
  ungroup()%>%
  rename(`# Enfants VIH+`=n)


#Enfants VIH-
enf_vih_neg<-stat_ptme_index%>%
  filter(ptme_relationship=="2" & age_in_year %in% c(0:17) & hiv_test_result=="negatif" & 
           (hiv_test=="1" | hiv_test=="oui"))%>%
  select(patient_code)%>%
  group_by(patient_code)%>%
  count()%>%
  ungroup()%>%
  rename(`# Enfants VIH-`=n)


#No information test
no_info_status<-stat_ptme_index%>%
  filter(ptme_relationship=="2" & age_in_year %in% c(0:17) & 
           hiv_test=="1" & !hiv_test_result %in% c("positif","negatif"))%>%
  select(patient_code)%>%
  group_by(patient_code)%>%
  count()%>%
  ungroup()%>%
  rename(`# no_info_status`=n)


#On commcare
commcare_ptme_yes<-comm_ptme_mix%>%
  select(on_commCare)%>%
  filter(on_commCare=="yes")
commcare_ptme_no<-comm_ptme_mix%>%
  select(on_commCare)%>%
  filter(on_commCare=="no")
no_accept = left_join(serv_ptme1,accept, by = 'patient_code')%>%
  filter(is_accepted == '0')
```


## Représentation graphique des fréquences d'enfants testés, VIH-, VIH+, non testés...
:::card
***Note***: Nous tenons à souligner que les filles & fils VIH+ avec un code ST sur CommCare sont au nombre de `r sum(enf_vih_pos$n)`.
:::

:::card
```{r,echo=FALSE}
#####TESTING
#Data processing
df_ptme_test<-data.frame(variable=c("enfants","testés","VIH-",
                                    "statuts inconnus","VIH+ total","non testés"), 
                         freq=c(sum(eff_enf$`# Enfants`),sum(enf_test$`# Enfants testés`),
                                sum(enf_vih_neg$`# Enfants VIH-`),
                                sum(no_info_status$`# no_info_status`),
                                sum(enf_vih_pos_total$`# Enfants VIH+`),
                                sum(enf_non_test$`# Enfants non testés`)),
                         type=c("enfants","testing","statut","statut","statut","testing"))

if(nrow(df_ptme_test)==0){
  print("Il n'y a pas d'activite")
}else{
df_ptme_test %>%
  group_by(type)%>%
  mutate(proc = (freq/sum(freq) * 100))%>%
  ggplot(aes(fill=variable,x=reorder(type,-freq), y = freq)) + 
  geom_bar(stat="identity",color="black",show.legend = T) +
  scale_fill_brewer(palette = "Dark2", direction = -1) +
  geom_label(aes(label =paste(paste(format(freq,big.mark = ",")),sep=" ",paste("(",sep="",round(proc,0),"%)")), hjust = 0.5, vjust=0.5),size=3,color="white",show.legend = F,position = position_stack(vjust = 0.5))+
  ggtitle("") +
  labs(caption=paste("Data Source: hivhaiti",sep = " / ",Sys.Date())) +
  theme_bw()+
  theme(
    plot.caption = element_text(face="italic"))+
  xlab("")+
  ylab("")
}
```
:::

## Liste dynamique des filles & fils non encore testés

```{r,echo=FALSE}
#Table secondaire de donnees

if(nrow(enf_non_test)==0){
  print("Il n'y a pas d'activite")
}else{
datatable(enf_non_test%>%rename(mother_code = patient_code), extensions = 'Buttons', filter = 'bottom',
          options = list(dom = 'Bfrtip',
                         columnDefs = list(list(className = 'dt-center', targets = "_all")),
                         initComplete = JS(
                           "function(settings, json) {",
                           "$(this.api().table().header()).css({'background-color': '#800000', 'color': '#fff'});",
                           "}"),
                         buttons = c('copy', 'csv', 'excel', 'pdf', 'print'),
                         pageLength = 4))
}
```


## Liste dynamique des filles et fils VIH+ sans code ST sur CommCare

```{r,echo=FALSE}
#Enfants VIH+
library(DT)
pos_vih_ptme<-compt_ptme4%>%
  filter(ptme_relationship=="2" & age_in_year %in% c(0:17) & hiv_test_result=="positif" & 
           (hiv_test=="1" | hiv_test=="oui") & full_code_patient_menage %in% c("//","---"))%>%
  select(patient_code,name,hiv_test,hiv_test_result,full_code_patient_menage,age_in_year)

#vih_pos_ptme_sans_ST
#vih_pos_ptme_sans_ST = left_join(vih_pos_ptme_sans_ST,lookup_coord_site,by='site_code')
#pos_vih_ptme
if(nrow(pos_vih_ptme)==0){
  print("Il n'y a pas d'activite")
}else{
datatable(pos_vih_ptme, extensions = 'Buttons', filter = 'bottom',
          options = list(dom = 'Bfrtip',
                         columnDefs = list(list(className = 'dt-center', targets = "_all")),
                         initComplete = JS(
                           "function(settings, json) {",
                           "$(this.api().table().header()).css({'background-color': '#800000', 'color': '#fff'});",
                           "}"),
                         buttons = c('copy', 'csv', 'excel', 'pdf', 'print'),
                         pageLength = 4))  
}
```


## Liste dynamique des filles et fils avec statut inconnu sur Commcare

```{r,echo=FALSE}
library(DT)
#join_ptme_inconnu = left_join(join_ptme_inconnu, lookup_coord_site, by = 'site_code')
inconnu_ptme_com<-compt_ptme4%>%
  filter(ptme_relationship=="2" & age_in_year %in% c(0:17) & 
           (hiv_test=="1" | hiv_test=="oui") & !hiv_test_result %in% c("positif","negatif"))%>%
  select(patient_code,owner_name,first_name,last_name,name,age_in_year,hiv_test)

#join_ptme_inconnu = left_join(join_ptme_inconnu, lookup_coord_site, by = 'site_code')

if(nrow(inconnu_ptme_com)==0){
  print("Il n'y a pas d'activite")
}else{
datatable(inconnu_ptme_com, extensions = 'Buttons', filter = 'bottom',
          options = list(dom = 'Bfrtip',
                         columnDefs = list(list(className = 'dt-center', targets = "_all")),
                         initComplete = JS(
                           "function(settings, json) {",
                           "$(this.api().table().header()).css({'background-color': '#800000', 'color': '#fff'});",
                           "}"),
                         buttons = c('copy', 'csv', 'excel', 'pdf', 'print'),
                         pageLength = 4))  
}
```


# STATISTIQUES DES SERVICES AUX FEMMES PTME EN Q3 & EN Q4 FY25

:::card
## Représentation graphique des statistiques sur les femmes servies en Q3 & Q4 FY25
```{r, echo=FALSE}
library(dplyr)
library(lubridate)
# IMPORT PTME appel
ptme_app_0 <- read_excel(paste0(first_part, 'Caris Health Agent - Femme PMTE  - APPELS PTME (created 2025-02-13) ', Sys.Date(), '.xlsx'))

# FOR Q1
ptme_app_q1 <- ptme_app_0 %>%
  select(`form.APPELS_PTME.date_appel`, `form.APPELS_PTME.patient_code`, `form.APPELS_PTME.is_ptme_available`) %>%
  rename(
    date_appel = `form.APPELS_PTME.date_appel`,
    patient_code = `form.APPELS_PTME.patient_code`,
    found = `form.APPELS_PTME.is_ptme_available`
  ) %>%
  filter(found == '1') %>%
  select(patient_code, date_appel, found)

serv_ptme_app3 = left_join(serv_ptme_app1, ptme_app_q1, by = 'patient_code')

serv_ptme_app3 <- serv_ptme_app3 %>%
  mutate(
    date_appel = as.Date(date_appel),
    appel_q1 = if_else(
      year(date_appel) == year(Sys.Date()) & month(date_appel) %in% 1:3,
      "yes", "no", missing = "no"
    ),
    appel_q2 = if_else(
      year(date_appel) == year(Sys.Date()) & month(date_appel) %in% 4:6,
      "yes", "no", missing = "no"
    )
  )
write_xlsx(serv_ptme_app3, path = "serv_ptme_app3.xlsx")
```


```{r,echo=FALSE}
# Création sous-groupes
q1yes_q2no <- serv_ptme_app3 %>%
  filter(
    appel_q1 == "yes",
    appel_q2 == "no"
  )

q1yes_q2yes <- serv_ptme_app3 %>%
  filter(
    appel_q1 == "yes",
    appel_q2 == "yes"
  )

q1no_q2yes <- serv_ptme_app3 %>%
  filter(
    appel_q1 == "no",
    appel_q2 == "yes"
  )

# Graphe
ptme_services <- data.frame(
  var = c("services_q2yes_q3no", "services_q2yes_q3yes", "services_q2no_q3yes"),
  freq = c(nrow(q1yes_q2no), nrow(q1yes_q2yes), nrow(q1no_q2yes))
)

if(nrow(ptme_services) == 0){
  print("Il n'y a pas d'activité")
} else {
  ggplot(ptme_services, aes(y = freq, x = reorder(var, freq))) +
    geom_bar(fill = "#00AFBB", stat = "identity", color = "black") +
    geom_label(aes(label = freq), size = 3.3) +
    coord_flip() +
    theme_bw() +
    labs(
      caption = paste("Data source: hivhaiti", Sys.Date()),
      x = "", y = "Fréquence"
    ) +
    theme(
      plot.caption = element_text(face = "italic", size = 8),
      axis.text.x = element_text(size = 10, family = "Cambria"),
      axis.title.y = element_text(size = 10, family = "Cambria"),
      strip.text = element_text(size = 10)
    )
}
```
:::


## Liste dynamique des femmes PTME ayant bénéficié d'au moins un (1) service en Q3 mais aucun en Q4 FY25 (jusqu'ici)

```{r,echo=FALSE}
#Table services q2=yes & q3=no
if(nrow(q1yes_q2no)==0){
  print("Il n'y a pas d'activite")
}else{
datatable(q1yes_q2no, extensions = 'Buttons', filter = 'bottom',
          options = list(dom = 'Bfrtip',
                         columnDefs = list(list(className = 'dt-center', targets = "_all")),
                         initComplete = JS(
                           "function(settings, json) {",
                           "$(this.api().table().header()).css({'background-color': '#800000', 'color': '#fff'});",
                           "}"),
                         buttons = c('copy', 'csv', 'excel', 'pdf', 'print'),
                         pageLength = 4))
}
```


# ACTIVITE DANS LES CLUBS DURANT LA SEMAINE ALLANT DU `r prev` AU `r after`

N.B: On exclut les cas d'abandon, de mort et de graduation.

```{r club_activity1, echo=FALSE, message=FALSE, warning=FALSE, results='asis'}
library(DBI)
library(RMySQL)
library(lubridate)
library(dplyr)
library(writexl)
library(glue)

# Fixer les dates
start_date_club <- as.Date("2025-01-01")
end_date_club <- Sys.Date()

# Connexion
con <- dbConnect(
  MySQL(), 
  user = 'caris_readonly', 
  password = 'longlivecaris!!', 
  dbname = 'caris_db', 
  host = 'caris.cwyvkxmtzny2.us-east-1.rds.amazonaws.com'
)

# Construction de la requête avec glue
sql_query <- glue("
SELECT
    IF(p.linked_to_id_patient > 0, p.linked_to_id_patient, p.id) AS id_patient,
    lh.name AS hopital,
    CONCAT(lh.city_code, '/', lh.hospital_code) AS site_code,
    c.name AS club_name,
    lct.name AS club_type,
    p.patient_code,
    cs.date AS `session_date(presence)`,
    lctc.name_fr AS topic,
    a.date AS first_attendance_date,
    b.date AS last_attendance_date,
    aa.date AS first_attendance_date_by_club,
    COALESCE(ti.first_name, tm.first_name) AS first_name,
    COALESCE(ti.last_name, tm.last_name) AS last_name,
    COALESCE(ti.dob, tm.dob) AS dob,
    COALESCE(ti.is_abandoned, tm.is_abandoned) AS is_abandoned,
    COALESCE(ti.is_dead, tm.is_dead) AS is_dead,
    IF(tm.is_graduate=1, 'Yes', 'Non') AS graduation,
    tm.graduation_date,
    CASE ti.gender
        WHEN 1 THEN 'male'
        WHEN 2 THEN 'female'
        WHEN 3 THEN 'unknown'
        ELSE ti.gender END AS sex,
    ss.clore,
    ss.nbre_deparasitaires,
    ss.nbre_preservatifs,
    ss.nbre_vit_a,
    ss.nbre_moustiquaires,
    ss.code,
    ss.is_patient_tb,
    is_patient_on_pf,
    adh,
    ss.is_present AS present,
    lca.name AS raison_absence
FROM session ss
LEFT JOIN club_session cs ON cs.id = ss.id_club_session
LEFT JOIN club c ON c.id = cs.id_club
LEFT JOIN lookup_club_type lct ON lct.id = c.club_type
LEFT JOIN lookup_club_topic lctc ON lctc.id = cs.topic
LEFT JOIN patient p ON p.id = ss.id_patient
LEFT JOIN tracking_motherbasicinfo tm ON tm.id_patient = IF(p.linked_to_id_patient > 0, p.linked_to_id_patient, ss.id_patient)
LEFT JOIN tracking_infant ti ON ti.id_patient = IF(p.linked_to_id_patient > 0, p.linked_to_id_patient, ss.id_patient)
LEFT JOIN lookup_hospital lh ON lh.id = c.id_hospital
LEFT JOIN (
    SELECT MIN(cs1.date) AS date, s1.id_patient, main_id
    FROM session s1
    LEFT JOIN club_session cs1 ON cs1.id = s1.id_club_session
    LEFT JOIN (SELECT p12.*, IF(p12.linked_to_id_patient > 0, p12.linked_to_id_patient, p12.id) AS main_id FROM patient p12) pp ON pp.id = s1.id_patient
    WHERE s1.is_present IS NOT NULL
    GROUP BY pp.main_id
) a ON a.main_id = IF(p.linked_to_id_patient > 0, p.linked_to_id_patient, p.id)
LEFT JOIN (
    SELECT MAX(cs2.date) AS date, s2.id_patient
    FROM session s2
    LEFT JOIN club_session cs2 ON cs2.id = s2.id_club_session
    WHERE s2.is_present IS NOT NULL
    GROUP BY s2.id_patient
) b ON b.id_patient = ss.id_patient
LEFT JOIN (
    SELECT MIN(cs3.date) AS date, s3.id_patient, cs3.id_club
    FROM session s3
    LEFT JOIN club_session cs3 ON cs3.id = s3.id_club_session
    WHERE s3.is_present IS NOT NULL
    GROUP BY cs3.id_club, s3.id_patient
) aa ON aa.id_patient = ss.id_patient AND c.id = aa.id_club
LEFT JOIN lookup_club_attendance lca ON lca.id = ss.is_present
WHERE
    ss.is_present IS NOT NULL AND
    p.id IS NOT NULL AND
    cs.date BETWEEN '{start_date_club}' AND '{end_date_club}'
ORDER BY CONCAT(lh.city_code, '/', lh.hospital_code), c.name, p.patient_code, cs.date
LIMIT 100000000
")

# Exécuter la requête
sess_club <- dbSendQuery(con, sql_query)
club_s_ptme <- fetch(sess_club, n = -1)

# Export optionnel
writexl::write_xlsx(club_s_ptme, "club_s_ptme.xlsx")

# Fermer la connexion
#dbClearResult(sess_club)
#dbDisconnect(con)
```


```{r,echo=FALSE}
# Data processing
club_s_ptme$is_abandoned[is.na(club_s_ptme$is_abandoned)] <- 0
club_s_ptme$is_dead[is.na(club_s_ptme$is_dead)] <- 0
club_s_ptme$raison_absence[is.na(club_s_ptme$raison_absence)] <- "blank"
club_s_ptme$graduation[is.na(club_s_ptme$graduation) | club_s_ptme$graduation == ""] <- "Non"
club_s_ptme$graduation_date[is.na(club_s_ptme$graduation_date)] <- as.Date(NA)

# Sélection des colonnes et filtrage
club_df_ptme <- club_s_ptme %>%
  select(
    patient_code, hopital, dob, sex, club_name, club_type,
    `session_date(presence)`, last_attendance_date,
    is_abandoned, is_dead, graduation, graduation_date, present, raison_absence
  ) %>%
  filter(
    graduation == "Non",
    club_type == "Club Mere",
    is_abandoned != 1,
    is_dead != 1,
    `session_date(presence)` >= prev,
    `session_date(presence)` <= after
  )

# Export
writexl::write_xlsx(club_df_ptme, "club_df_ptme.xlsx")

```

```{r, echo=FALSE}
# Sélection des colonnes et filtrage
club_date_prev <- as.Date("2025-01-01")
club_date_after <- Sys.Date()  # date du jour

club_trim <- club_s_ptme %>%
  select(
    patient_code, hopital, dob, sex, club_name, club_type,
    `session_date(presence)`, last_attendance_date,
    is_abandoned, is_dead, graduation, graduation_date, present, raison_absence
  ) %>%
  filter(
    graduation == "Non",
    club_type == "Club Mere",
    is_abandoned != 1,
    is_dead != 1,
    as.Date(`session_date(presence)`) >= club_date_prev,
    as.Date(`session_date(presence)`) <= club_date_after
  )
club_trim <- club_trim %>%
  mutate(
    session_date_presence = as.Date(`session_date(presence)`),

    club_q1 = if_else(
      year(session_date_presence) == year(Sys.Date()) & month(session_date_presence) %in% 1:3,
      "yes", "no", missing = "no"
    ),
    club_q2 = if_else(
      year(session_date_presence) == year(Sys.Date()) & month(session_date_presence) %in% 4:6,
      "yes", "no", missing = "no"
    ),
    club_q3 = if_else(
      year(session_date_presence) == year(Sys.Date()) & month(session_date_presence) %in% 7:9,
      "yes", "no", missing = "no"
    ),
    club_q4 = if_else(
      year(session_date_presence) == year(Sys.Date()) & month(session_date_presence) %in% 10:12,
      "yes", "no", missing = "no"
    )
  ) %>%
  select(-session_date_presence)  # Optionnel
```

# STATISTIQUES DE PARTICIPATION DES FEMMES PTME EN CLUB EN Q3 & EN Q4 FY25

:::card
## Représentation graphique des statistiques de participation en club en Q3 & Q4 FY25
```{r,echo=FALSE}
#writexl::write_xlsx(serv_ptme,'serv_ptme.xlsx')
club_trim <- club_trim %>% inner_join(ptme_enceinte %>% select(patient_code), by = "patient_code")
cq1y_cq2n<-club_trim %>%
  distinct(patient_code, .keep_all = TRUE)%>%
  filter(club_q1=="yes" & club_q2=="no" & is_dead==0 & is_abandoned == '0')

#club_q4=yes & club_q1=yes
cq1y_cq2y<-club_trim%>%
  distinct(patient_code, .keep_all = TRUE)%>%
  filter(club_q1=="yes" & club_q2=="yes")


#club_q4=no & club_q1=yes
cq1n_cq2y<-club_trim%>%
  distinct(patient_code, .keep_all = TRUE)%>%
  filter(club_q1=="no" & club_q2=="yes" & is_dead==0 & is_abandoned == '0')

#club_q4=no & club_q1=yes
cq1n_cq2n<-club_trim%>%
  distinct(patient_code, .keep_all = TRUE)%>%
  filter(club_q1=="no" & club_q2=="no" & is_dead==0 & is_abandoned == '0')

#Graphe club
df_ptme_club<-data.frame(var=c("club_q2yes_q3no","club_q2yes_q3yes","club_q2no_q3yes", "club_q2no_q3no"),freq=c(length(cq1y_cq2n$patient_code),length(cq1y_cq2y$patient_code),length(cq1n_cq2y$patient_code),length(cq1n_cq2n$patient_code)))

if(nrow(df_ptme_club)==0){
  print("Il n'y a pas d'activite")
}else{
df_ptme_club %>%
    ggplot(aes(y=freq, x=reorder(var,freq)))+ 
    geom_bar(fill="#00AFBB",stat="identity",color="black",show.legend = F) +
    geom_label(aes(label =freq, hjust = 0.5),size=3.3,show.legend = F)+
    coord_flip()+
    theme_bw()+
    labs(caption=paste("Data source: hivhaiti",sep = " / ", Sys.Date()))+
    theme(
      plot.caption = element_text(face="italic",size = 8),
      axis.text.x = element_text(size = 10,family="Cambria"),
      axis.title.y = element_text(size = 10,family = "Cambria"),
      strip.text = element_text(size = 10))+
    #theme(axis.text.x = element_text(angle = 25, face="bold",size = 9, vjust = 0.95, hjust=1))+
    xlab("")+
    ylab("Fréquence")
}
```
:::


## Liste dynamique des femmes PTME ayant eu au moins une (1) participation en club en Q3 mais aucune en Q4 FY25 (jusqu'ici)

```{r,echo=FALSE}
info <- read_excel(
  "site_info.xlsx",
  sheet = 1,  # En R, l’index commence à 1 et non 0
  col_types = "text"  # pour éviter la détection automatique incorrecte
) %>%
  select(office, site, coordonnatrices, nom_complet_agent, username_agent)
join_cq1y_cq2n <- cq1y_cq2n
join_cq1y_cq2n <- join_cq1y_cq2n %>% mutate(site = substr(patient_code,0,8))
join_cq1y_cq2n <- left_join(join_cq1y_cq2n,info,by='site')

#join_cq1y_cq2n$network[is.na(join_cq1y_cq2n$network)]<-"---"
#join_cq1y_cq2n$network[join_cq1y_cq2n$network=="NULL"]<-"---"

```

```{r,echo=FALSE}

#Table de donnees
if(nrow(join_cq1y_cq2n)==0){
  print("Il n'y a pas d'activite")
}else{
datatable(join_cq1y_cq2n, extensions = 'Buttons', filter = 'bottom',
          options = list(dom = 'Bfrtip',
                         columnDefs = list(list(className = 'dt-center', targets = "_all")),
                         initComplete = JS(
                           "function(settings, json) {",
                           "$(this.api().table().header()).css({'background-color': '#800000', 'color': '#fff'});",
                           "}"),
                         buttons = c('copy', 'csv', 'excel', 'pdf', 'print'),
                         pageLength = 4))
}
```

## Liste dynamique des femmes PTME aucune participation ni en club Q3 ni aucune en Q4 FY25 (jusqu'ici)
```{r,echo=FALSE}
join_cq1n_cq2n <- cq1n_cq2n
join_cq1n_cq2n <- join_cq1n_cq2n %>% mutate(site = substr(patient_code,0,8))
join_cq1n_cq2n <- left_join(join_cq1n_cq2n,info,by='site')

```

```{r,echo=FALSE}

#Table de donnees
if(nrow(join_cq1n_cq2n)==0){
  print("Il n'y a pas d'activite")
}else{
datatable(join_cq1n_cq2n, extensions = 'Buttons', filter = 'bottom',
          options = list(dom = 'Bfrtip',
                         columnDefs = list(list(className = 'dt-center', targets = "_all")),
                         initComplete = JS(
                           "function(settings, json) {",
                           "$(this.api().table().header()).css({'background-color': '#800000', 'color': '#fff'});",
                           "}"),
                         buttons = c('copy', 'csv', 'excel', 'pdf', 'print'),
                         pageLength = 4))
}
```

## Représentation graphique des présences en club durant la semaine écoulée (du `r prev` au `r after`)

```{r,echo=FALSE}
#Graphe absence & presence
graf_abs_pres_ptme<-club_df_ptme%>%
  select(present)%>%
  group_by(present)%>%
  count()

graf_abs_pres_ptme$present<-ifelse(graf_abs_pres_ptme$present=='1','présence','absence')

graf_abs_pres_ptme<-graf_abs_pres_ptme%>%
  group_by(present)%>%
  summarise(freq=sum(n))%>%
  ungroup()

graf_abs_pres_ptme = as.data.frame(graf_abs_pres_ptme)

pres_ptme<-graf_abs_pres_ptme%>%
  filter(present == "présence")

abs_ptme<-graf_abs_pres_ptme%>%
  filter(present == "absence")
writexl::write_xlsx(graf_abs_pres_ptme, "graf_abs_pres_ptme.xlsx")
```
:::card
Durant cette période, sur `r sum(graf_abs_pres_ptme$freq)` Femme(s) PTME attendues en club, `r pres_ptme$freq` était(aient) présente(s) contre `r abs_ptme$freq` qui était(aient) absente(s).
:::

:::card
```{r,echo=FALSE}
colors <- c('rgb(204,204,204)', "#490B65")

if(nrow(graf_abs_pres_ptme)==0){
  print("Il n'y a pas d'activite")
}else{
fig <- plot_ly(graf_abs_pres_ptme, labels = ~present, values = ~freq, marker = list(colors = colors, line = list(color = 'white', width = 1)), type = 'pie',textinfo='value+percent',
               insidetextorientation='radial')
fig 
}
```
:::

:::card
## Représentation graphique des raisons d'absence en club durant la période écoulée (du `r prev` au `r after`)

```{r,echo=FALSE}
# Graphe raison absence
graf_clb_ptme <- club_df_ptme %>%
  filter(raison_absence != '1- Present') %>%
  group_by(club_type, raison_absence) %>%
  count(name = "freq")  # nomme la colonne 'freq'

# Nettoyage des libellés : retire les numéros et la ponctuation
graf_clb_ptme$raison_absence <- sub("\\d+", "", graf_clb_ptme$raison_absence)
graf_clb_ptme$raison_absence <- sub("[[:punct:]]+", "", graf_clb_ptme$raison_absence)
graf_clb_ptme$raison_absence <- trimws(graf_clb_ptme$raison_absence)

if (nrow(graf_clb_ptme) == 0) {
  print("Il n'y a pas d'activité")
} else {
  graf_clb_ptme %>%
    ggplot(aes(y = freq, x = reorder(raison_absence, freq), fill = raison_absence)) + 
    geom_bar(stat = "identity", color = "black", show.legend = FALSE) +
    scale_fill_viridis_d(option = "D") +
    geom_label(
      aes(label = freq),
      fill = "white",
      color = "black",
      size = 4,
      show.legend = FALSE
    ) +
    coord_flip() +
    theme_bw() +
    theme(
      panel.grid = element_blank(),
      plot.caption = element_text(face = "italic", size = 8)
    ) +
    labs(caption = paste("Data source: hivhaiti", "/", Sys.Date())) +
    xlab("") +
    ylab("")
}

```
:::


```{r, echo=FALSE}
# Lire le fichier Excel
#df <- read_excel("club_df_ptme.xlsx", sheet = "Sheet1")

# Appliquer le filtre selon les conditions demandées
df_clubs_uniques <- club_df_ptme %>%
  filter(
    present == 1,
    graduation == "Non",
    is_abandoned != 1,
    is_dead != 1,
    as.Date(`session_date(presence)`) >= prev,
    as.Date(`session_date(presence)`) <= after
  ) %>%
  distinct(club_name, .keep_all = TRUE) # garder les colonnes uniques avec les autres colonnes

# Nombre de clubs uniques
nb_clubs_uniques <- nrow(df_clubs_uniques)

# Créer un dataframe des jours de fonctionnement uniques
df_jours_uniques <- club_df_ptme %>%
  filter(
    present == 1,
    graduation == "Non",
    is_abandoned != 1,
    is_dead != 1,
    as.Date(`session_date(presence)`) >= prev,
    as.Date(`session_date(presence)`) <= after
  ) %>%
  distinct(`session_date(presence)`)

# Nombre de jours de fonctionnement uniques
nb_jours_uniques <- nrow(df_jours_uniques)

# Afficher les résultats
#print(paste("Nombre de clubs uniques :", nb_clubs_uniques))
#print(paste("Nombre de jours de fonctionnement uniques :", nb_jours_uniques))

# Optionnel : écrire les dataframes dans des fichiers Excel
writexl::write_xlsx(df_clubs_uniques, "clubs_uniques.xlsx")
writexl::write_xlsx(df_jours_uniques, "jours_uniques.xlsx")
```


:::card
***Note*** : Durant cette semaine, il y a eu `r nrow(df_jours_uniques)` jour(s) de fonctionnement des clubs, pendant lesquels `r nrow(df_clubs_uniques)` club(s) ont pu être réalisés.
:::

# ACTIVITE DANS LES CLUBS EN Q4 FY25

:::card
## Représentation graphique de l'effectif total des femmes PTME attendues en club en Q4 FY25  versus celles qui y ont effectivement participé

```{r, echo=FALSE}
library(lubridate)

# Date de fin = aujourd'hui
end_date <- Sys.Date()

# Soustraire 2 mois
rough_start <- end_date %m-% months(2)

# Obtenir le premier jour du mois de cette date
start_date <- floor_date(rough_start, unit = "month")

# Affichage
#start_date
#end_date


clb_ptme_df <- club_s_ptme %>%
  select(
    patient_code, hopital, dob, sex, club_name, club_type,
    `session_date(presence)`, last_attendance_date, 
    is_abandoned, is_dead, graduation, raison_absence
  ) %>%
  filter(
    `session_date(presence)` >= start_date & `session_date(presence)` <= end_date,
    club_type == 'Club Mere',
    is_abandoned != 1,
    is_dead != 1,
    graduation == 'Non'
  ) %>%
  mutate(
    mois = paste(lubridate::month(`session_date(presence)`, label = TRUE, abbr = FALSE),
                 year(`session_date(presence)`)),
    site_code = substr(patient_code, 0, 8)
  )

if (nrow(clb_ptme_df) == 0) {
  print("Il n'y a pas d'activité")
} else {
  total_ptme <- length(unique(clb_ptme_df$patient_code))

  part_ptme <- clb_ptme_df %>%
    filter(raison_absence == '1- Present') %>%
    distinct(patient_code) %>%
    nrow()

  df_clb_ptme <- data.frame(
    var = c("Effectif", "Participation"),
    freq = c(total_ptme, part_ptme)
  )

  df_clb_ptme %>%
    ggplot(aes(y = freq, x = reorder(var, freq), fill = var)) + 
    geom_bar(stat = "identity", color = "black", show.legend = FALSE) +
    scale_fill_viridis_d(option = "D") +
    geom_label(
      aes(label = freq),
      fill = "white",
      color = "black",
      size = 4,
      show.legend = FALSE
    ) +
    coord_flip() +
    theme_bw() +
    theme(
      panel.grid = element_blank(),
      plot.caption = element_text(face = "italic", size = 8)
    ) +
    labs(caption = paste("Data source: hivhaiti", "/", Sys.Date())) +
    xlab("") +
    ylab("")
}


```
:::

:::card
## Représentation graphique des participations mensuelles au club mère

```{r presence mensuelle, echo=FALSE}
library(lubridate)
library(dplyr)
library(ggplot2)
library(readxl)

# Charger les données depuis le fichier Excel
#club_s_ptme <- read_excel("club_s_ptme_club.xlsx")

# Définir la date de fin comme aujourd'hui
end_date <- Sys.Date()
start_date <- floor_date(end_date %m-% months(2), unit = "month")
clb_ptme_df <- club_s_ptme %>%
  select(
    patient_code, hopital, dob, sex, club_name, club_type,
    `session_date(presence)`, last_attendance_date, 
    is_abandoned, is_dead, graduation, raison_absence
  )
# Nettoyer et filtrer les données
clb_ptme_df <- clb_ptme_df %>%
  mutate(`session_date(presence)` = as.Date(`session_date(presence)`)) %>%
  filter(
    between(`session_date(presence)`, start_date, end_date),
    club_type == "Club Mere",
    is_abandoned != 1,
    is_dead != 1,
    graduation == "Non"
  ) %>%
  mutate(
    mois_date = floor_date(`session_date(presence)`, "month"),
    mois = format(mois_date, "%B %Y")  # Format long
  )

if(nrow(clb_ptme_df) == 0){
  cat("### Il n'y a pas d'activité durant cette période.\n")
} else {
  presence_par_mois <- clb_ptme_df %>%
    filter(raison_absence == "1- Present") %>%
    count(mois, mois_date) %>%
    arrange(mois_date)

  ggplot(presence_par_mois, aes(x = mois, y = n)) +
    geom_col(fill = "#00AFBB", color = "black") +
    geom_text(aes(label = n), vjust = -0.5, size = 3.5) +
    labs(
      title = "Présence au Club Mère par mois",
      x = "Mois",
      y = "Nombre de présences",
      caption = paste("Source : hivhaiti /", Sys.Date())
    ) +
    theme_minimal(base_size = 12) +
    theme(
      panel.grid.major.x = element_blank(),
      plot.caption = element_text(face = "italic", size = 8)
    )
}

```
:::

:::card
## Représentation graphique des raisons d'absence en club en Q4 FY25 
```{r, fig.height=8, eval=TRUE, echo=FALSE}
# S'assurer que "mois" est formaté en texte "July 2025"
graf_clb_month_ptme <- clb_ptme_df %>%
  filter(raison_absence != "1- Present") %>%
  mutate(
    mois_date = floor_date(`session_date(presence)`, "month"),
    mois = format(mois_date, "%B %Y")
  ) %>%
  group_by(raison_absence, mois) %>%
  count()

graf_clb_month_ptme$raison_absence <- sub("^\\d+\\s*-\\s*", "", graf_clb_month_ptme$raison_absence)
graf_clb_month_ptme$raison_absence <- trimws(graf_clb_month_ptme$raison_absence)

if(nrow(graf_clb_month_ptme) == 0){
  print("Il n'y a pas d'activité")
} else {
  graf_clb_month_ptme %>%
    ggplot(aes(fill = raison_absence, y = n, x = reorder(raison_absence, n))) + 
    geom_bar(stat = "identity", color = "black", show.legend = FALSE) +
    geom_label(fill = "white", aes(label = n), color = "black", size = 3, show.legend = FALSE) +
    scale_fill_viridis(discrete = TRUE, option = "D", direction = -1) +
    coord_flip() +
    facet_wrap(~mois, ncol = 1, scales = 'free_y') +
    labs(
      caption = paste("Data source: hivhaiti", Sys.Date(), sep = " / ")
    ) +
    theme_bw() +
    theme(
      plot.title = element_text(color = "black", size = 13, family = "Cambria", face = "bold", hjust = 0.5, vjust = 0.8),
      plot.caption = element_text(face = "italic", size = 10),
      axis.text.x = element_text(size = 12, family = "Cambria"),
      axis.title.y = element_text(size = 12, family = "Cambria"),
      strip.text = element_text(size = 12)
    ) +
    xlab("") +
    ylab("")
}
```
:::

## Tableau des données décrivant les activités dans les clubs en Q4 FY25 

```{r,echo=FALSE}
if(nrow(clb_ptme_df)==0){
  print("Il n'y a pas d'activite")
}else{
datatable(clb_ptme_df, extensions = 'Buttons', filter = 'bottom',
          options = list(dom = 'Bfrtip',
                         columnDefs = list(list(className = 'dt-center', targets = "_all")),
                         initComplete = JS(
                           "function(settings, json) {",
                           "$(this.api().table().header()).css({'background-color': '#800000', 'color': '#fff'});",
                           "}"),
                         buttons = c('copy', 'csv', 'excel', 'pdf', 'print'),
                         pageLength = 4))  
}
```


:::card
## Représentation graphique du nombre de nouveaux clubs de mère créés par bureau et par trimestre

```{r new created club, echo=FALSE}

start_date_club = '2025-01-01'
end_date_club = '2025-07-30'


cr_club_sql<-dbSendQuery(
    dbConnect(MySQL(), user='caris_readonly', password='longlivecaris!!', dbname='caris_db', host='caris.cwyvkxmtzny2.us-east-1.rds.amazonaws.com'),
    
gsubfn::fn$identity("SELECT 
    CONCAT(lh.city_code, '/', lh.hospital_code) AS site,
    c.name AS club_name,
    lct.name AS club_type,
    c.start_date,
    x.last_session_date,
	case 
		when month(c.start_date) between 10 and 12 then 'Q1'
		when month(c.start_date) between 1 and 3 then 'Q2'
		when month(c.start_date) between 4 and 6 then 'Q3'
		when month(c.start_date) between 7 and 9 then 'Q4'
	End as Quarter
FROM
    caris_db.club c
        LEFT JOIN
    caris_db.lookup_hospital lh ON lh.id = c.id_hospital
        LEFT JOIN
    caris_db.lookup_club_type lct ON lct.id = c.club_type
        LEFT JOIN
    (SELECT 
        cs.id_club, MAX(cs.date) AS last_session_date
    FROM
        club_session cs
    GROUP BY cs.id_club) x ON x.id_club = c.id
	WHERE c.start_date BETWEEN '`start_date_club`' AND '`end_date_club`'"))


#Fetch the data
cr_club=fetch(cr_club_sql,n=-1)
cr_club <- read_excel("cr_club.xlsx")
```



```{r, fig.height=5, echo=FALSE}
cr_club <- cr_club%>%
  select(site, club_name, club_type, start_date, last_session_date, Quarter) %>%
  filter(club_type == 'Club Mere')
# Charger les données depuis le fichier Excel
info <- read_excel(
  "site_info.xlsx",
  sheet = 1,  # En R, l’index commence à 1 et non 0
  col_types = "text"  # pour éviter la détection automatique incorrecte
) %>%
  select(office, site, coordonnatrices, nom_complet_agent, username_agent)

# Joindre les deux dataframes sur la colonne 'site'
cr_club <- left_join(cr_club, info, by = "site")

cr_club$office[is.na(cr_club$office)] <- "Autres"



office<-cr_club%>%
  select(office, Quarter)%>%
	group_by(office, Quarter) %>%
  count() %>%
  ungroup()

office %>%
	group_by(office)%>%
	mutate(prop=n/sum(n))%>%
	ggplot(aes(fill=Quarter, y=n, x=reorder(office,n)))+
	geom_bar(position="dodge", stat="identity",color="black") +
	geom_text(aes(label = n), fill="white",vjust=0.5,hjust=-0.3,
				position = position_dodge(width = 0.9),size=3.3)+
	scale_fill_brewer(palette = 'Dark2') +
	coord_flip(y = c(0,max(office$n)+0.1*max(office$n)))+
	ggtitle("") +
	labs(caption=paste("Data Source: hivhaiti",sep = " / ",Sys.Date())) +
	theme_bw()+
	theme(
		plot.title = element_text(color = "black", size = 14, family="Cambria",face = "bold",hjust = 0.5),
		plot.caption = element_text(face="italic",size=10),
		axis.text.x = element_text(size = 12,family="Cambria"),
		axis.title.y = element_text(size = 12,family = "Cambria"),
		strip.text = element_text(size = 12,family="Cambria"))+
	xlab("")+
	ylab("")

```
:::


## Liste des nouveaux clubs mère en Q1, Q2, Q3 et Q4

```{r,echo=FALSE}
if(nrow(cr_club)==0){
  print("Il n'y a pas d'activite")
}else{
#Table
datatable(cr_club, extensions = 'Buttons', filter = 'bottom',
          options = list(dom = 'Bfrtip',
                         columnDefs = list(list(className = 'dt-center', targets = "_all")),
                         initComplete = JS(
                           "function(settings, json) {",
                           "$(this.api().table().header()).css({'background-color': '#800000', 'color': '#fff'});",
                           "}"),
                         buttons = c('copy', 'csv', 'excel', 'pdf', 'print'),
                         pageLength = 5))  
}
```


:::card
## Figure représentative des néophytes intégrées en club en Q4 FY25

```{r, eval= TRUE, echo=FALSE}
#Data processing
club_new_df<-data_infos_club%>%
  select(patient_code,site_code,hopital,dob,office,club_name,club_type,
         first_attendance_date,last_attendance_date,
         is_abandoned,is_dead, graduation,graduation_date)%>%
  filter((first_attendance_date>='2025-01-01' & first_attendance_date<='2025-07-10') & club_type=='Club Mere' & is_abandoned!=1 & is_dead!=1)%>%
  distinct(patient_code,.keep_all=TRUE)

club_new_df=left_join(club_new_df,tel,by='patient_code')
#club_new_df=left_join(club_new_df,lookup_net, by='site_code')
```




```{r, eval=TRUE, echo=FALSE}
if(nrow(club_new_df)==0){
  print("Il n'y a pas d'activite")
}else{
club_new_df%>%
  group_by(office)%>%
  count()%>%
ggplot(aes(y=n, x=reorder(office,n)))+ 
  geom_bar(fill='#0099a1',stat="identity",color="black",show.legend = F) +
  geom_label(aes(label =n, hjust = 0.5),size=2.7,show.legend = F)+
  coord_flip()+
  theme_bw()+
  labs(caption=paste("Data source: hivhaiti",sep = " / ", Sys.Date()))+
  theme(
    plot.caption = element_text(face="italic",size = 8))+
  xlab("")+
  ylab("néophytes intégrées en club")
}
```
:::


## Liste des néophytes intégrées en club en Q4 FY25

```{r,echo=FALSE}
if(nrow(club_new_df)==0){
  print("Il n'y a pas d'activite")
}else{
datatable(club_new_df, filter = 'bottom', extensions = 'Buttons',
          options = list(dom = 'Bfrtip',width="120px",
                         columnDefs = list(list(className = 'dt-center', targets = "_all")),
                         initComplete = JS(
                           "function(settings, json) {",
                           "$(this.api().table().header()).css({'background-color': '#0B1E2A', 'color': '#fff'});",
                           "}"),
                         buttons = c('copy', 'csv', 'excel', 'pdf', 'print'),pageLength = 4))
}
```

# STATISTIQUES RELATIVES AUX PCR NON LIES EN FY25

```{r PCR non lies,echo=FALSE, message=FALSE, warning=FALSE}
#Reported by quarter
start_date_eid = '2025-01-01'
end_date_eid = '2025-07-10'

eid_data=dbSendQuery(
    dbConnect(MySQL(), user='caris_readonly', password='longlivecaris!!', dbname='caris_db', host='caris.cwyvkxmtzny2.us-east-1.rds.amazonaws.com'),
 gsubfn::fn$identity("
select Patient_code,Code_mere,if(Code_mere in (select patient_code from patient),'yes','no') as Liaison_mere,left(patient_code,8) as Site_or_lab_code, hospital,Office, if(Network is not null,Network,'Autres') as Network, date_of_birth, gender, start_date as arv_start, lab, date_blood_taken, date_caris_received_sample, date_lab_received_sample, Result,
if(timestampdiff(day,date_of_birth,date_blood_taken)<=61,if(timestampdiff(day,date_of_birth,date_blood_taken)>=0,'0_2',''),if(timestampdiff(day,date_of_birth,date_blood_taken)<=365,if(timestampdiff(day,date_of_birth,date_blood_taken)>61,'2_12',''),'')) as tranche_age
,if(arv is not null,'yes','') as on_arv, timestampdiff(day,date_lab_received_sample,now()) as total_jours_Labo, timestampdiff(day,date_blood_taken,pcr_result_date) as from_specimen_to_result, timestampdiff(day,date_blood_taken,date_caris_received_sample) as from_specimen_to_caris,
timestampdiff(day,date_caris_received_sample,date_lab_received_sample) as from_caris_to_lab, timestampdiff(day,date_lab_received_sample,pcr_result_date) as from_lab_to_result,

if(!(pcr_result_date is null or pcr_result_date ='0000-00-00') and !(date_lab_received_sample is null or date_lab_received_sample ='0000-00-00'),timestampdiff(day,date_lab_received_sample,pcr_result_date) , IF(!(date_lab_received_sample is null or date_lab_received_sample ='0000-00-00'), timestampdiff(day,date_lab_received_sample,now()),'not_in_lab')) as days_in_lab,
case 
when if(!(pcr_result_date is null or pcr_result_date ='0000-00-00') and !(date_lab_received_sample is null or date_lab_received_sample ='0000-00-00'),timestampdiff(day,date_lab_received_sample,pcr_result_date) , IF(!(date_lab_received_sample is null or date_lab_received_sample ='0000-00-00'), timestampdiff(day,date_lab_received_sample,now()),'not_in_lab'))>15 then 'Ndays_Labo_more_than_15'
when if(!(pcr_result_date is null or pcr_result_date ='0000-00-00') and !(date_lab_received_sample is null or date_lab_received_sample ='0000-00-00'),timestampdiff(day,date_lab_received_sample,pcr_result_date) , IF(!(date_lab_received_sample is null or date_lab_received_sample ='0000-00-00'), timestampdiff(day,date_lab_received_sample,now()),'not_in_lab'))<=15 then 'Ndays_Labo_equal_or_less_than_15'
else'not in lab' end as Nbres_jours_Labo

, 
#timestampdiff(day,date_caris_received_sample,now()) as Total_jours_Caris,

if(!(date_lab_received_sample is null or date_lab_received_sample ='0000-00-00'),timestampdiff(day,date_caris_received_sample,date_lab_received_sample),timestampdiff(day,date_caris_received_sample,now())) as days_between_caris_lab,
case 
when if(!(date_lab_received_sample is null or date_lab_received_sample ='0000-00-00') ,timestampdiff(day,date_caris_received_sample,date_lab_received_sample),timestampdiff(day,date_caris_received_sample,now())) >5 then 'Ndays_Caris_more_than_5'
when if(!(date_lab_received_sample is null or date_lab_received_sample ='0000-00-00'),timestampdiff(day,date_caris_received_sample,date_lab_received_sample),timestampdiff(day,date_caris_received_sample,now())) <=5 then 'Ndays_Caris_equal_or_less_than_5'
end as Nbres_jours_Caris,

if(pcr_result=1,if(patient_info is not null,if(is_abandoned=0 and is_dead=0,'no','yes'),''),'') as pos_dead_abandon
,death_date
,abandoned_date
,pcr_result_date,
case 
when month(date_blood_taken) between 10 and 12 then 'Q1'
when month(date_blood_taken) between 1 and 3 then 'Q2'
when month(date_blood_taken) between 4 and 6 then 'Q3'
when month(date_blood_taken) between 7 and 9 then 'Q4'
End as Quarter,  -- month(date_blood_taken)  as month_blood_taken,
#year(date_blood_taken) as year_test,
if( month(date_blood_taken) between 10 and 12 ,year(date_blood_taken)+1,year(date_blood_taken) ) as Year
from(
  select patient_code,tme.id_patient as id_in_mere ,concat(tme.mother_city_code,'/',tme.mother_hospital_code,'/',tme.mother_code) as Code_mere, date_of_birth, tracking_infant.id_patient as patient_info, date_blood_taken, pcr_result,arv.id_patient as arv, is_dead, is_abandoned, death_date, abandoned_date, pcr_result_date, date_caris_received_sample, date_lab_received_sample,
  lookup_testing_specimen_result.name as _result, if(lookup_testing_specimen_result.name='', 'En cours',lookup_testing_specimen_result.name) as Result,lookup_hospital.name as hospital,lookup_network.name as Network,lookup_hospital.office as Office, lookup_testing_gender.name as gender, tracking_regime.start_date, lookup_lab.name as lab from(
    select * from testing_specimen t1 where timestampdiff(day,date_of_birth,date_blood_taken)<=365 and date_blood_taken between '`start_date_eid`' and '`end_date_eid`'
    and date_blood_taken=(select min(date_blood_taken) from testing_specimen t2 where t1.id_patient=t2.id_patient)
  )test_1
  left join patient pa on pa.id=test_1.id_patient
  left join testing_mereenfant tme on pa.id= tme.id_patient
  left join
  (select * from(
    select id_patient from tracking_followup where on_arv=1
    union
    select id_patient from tracking_regime where category='regime_infant_treatment'
  )o
  )arv on arv.id_patient=test_1.id_patient
  left join tracking_infant on tracking_infant.id_patient=test_1.id_patient
  left join lookup_testing_specimen_result on pcr_result=lookup_testing_specimen_result.id
  left join lookup_hospital on concat(lookup_hospital.city_code,'/',lookup_hospital.hospital_code)=left(patient_code,8)
  left join tracking_regime on tracking_regime.id_patient=test_1.id_patient
  left join lookup_testing_gender on lookup_testing_gender.id=gender
  left join lookup_lab on lookup_hospital.id_lab=lookup_lab.id
  left join lookup_network on lookup_hospital.network=lookup_network.id
  where timestampdiff(day,test_1.date_of_birth,test_1.date_blood_taken)<=365 and test_1.date_blood_taken between '`start_date_eid`' and '`end_date_eid`' and linked_to_id_patient=0
  group by test_1.id_patient
)final"
))

data_eid<-fetch(eid_data,n=-1)
data_eid = data_eid %>%
  filter(!Office %in% c("JER","CAY"))

```



## Table des PCRs non liés en FY25

```{r,echo=FALSE}
df_eid<-data_eid%>%
  select(Patient_code,hospital,Office,Network,Code_mere,Liaison_mere,date_blood_taken,Quarter,Year)%>%
  filter(Liaison_mere %in% "no" & Quarter %in% "Q4")

if(nrow(df_eid)==0){
  print("Il n'y a pas d'activite")
}else{
datatable(df_eid, extensions = 'Buttons', filter = 'bottom',
          options = list(dom = 'Bfrtip',
                         columnDefs = list(list(className = 'dt-center', targets = "_all")),
                         initComplete = JS(
                           "function(settings, json) {",
                           "$(this.api().table().header()).css({'background-color': '#800000', 'color': '#fff'});",
                           "}"),
                         buttons = c('copy', 'csv', 'excel', 'pdf', 'print'),pageLength = 4))
}
```


```{r delivery without pcr, echo=FALSE}

#Reported for the entire fiscal year
start_date_dwp = '2025-01-01'
end_date_dwp = '2025-07-30'

del_pcr_sql<-dbSendQuery(
    dbConnect(MySQL(), user='caris_readonly', password='longlivecaris!!', dbname='caris_db', host='caris.cwyvkxmtzny2.us-east-1.rds.amazonaws.com'),
    
gsubfn::fn$identity("SELECT 
concat(p.city_code,'/',p.hospital_code) as mother_site ,
p.patient_code as mother_full_code,
actual_delivery_date,  
if(termination_of_pregnancy=1,'Yes','Non') as termination_of_pregnancy ,
(case when termination_of_pregnancy_reason=1 then 'Miscarriage'
 when termination_of_pregnancy_reason=2 then 'DeathAfterDelivery'
 else 'Unknown'
 end
) as terminaison_of_pregnancy_reason,
tmb.first_name as FirstName, 
tmb.last_name as Last_Name,
if(tmb.patient_doesnot_accept_visits=1,'Not Accept visit','Accept') as Patient_doesnot_accept_visits,
if(tmb.is_address_incorrect=1,'Fausse Adresse','Adresse Correcte') as Fausse_Adresse,
if(tmb.is_abandoned=1,'Abandonee','Non') as Abandon,
tmb.abandoned_date as Date_abandon,
(case 
 when abandoned_reason=1 then 'Parents refused to cooperate'
 when abandoned_reason=2 then 'Family moved city'
 when abandoned_reason=3 then 'No contact telephone or address'
 when abandoned_reason=4 then 'Transfer to non Caris site'
 else '0'
 end
) as Abandon_reason,
tmb.abandoned_reason_other_describe  as abandoned_reason_other_describe 
FROM
tracking_pregnancy tp
LEFT JOIN
patient p ON p.id = id_patient_mother
LEFT JOIN
testing_mereenfant tm ON CONCAT(tm.mother_city_code,
                                '/',
                                tm.mother_hospital_code,
                                '/',
                                tm.mother_code) = p.patient_code
LEFT JOIN
testing_specimen ts ON ts.id_patient = tm.id_patient
left join tracking_motherbasicinfo tmb on tp.id_patient_mother = tmb.id_patient
WHERE
actual_delivery_date BETWEEN '`start_date_dwp`' AND '`end_date_dwp`'
AND ts.id IS NULL
GROUP BY id_patient_mother"))


#Fetch the data
del_pcr=fetch(del_pcr_sql,n=-1)
```


# GROSSESSES AJOUTEES SUR LE SYSTEME SANS INFORMATION


## Table des grossesses ajoutées sur le système sans aucune information pertinente

```{r grossesse, echo=FALSE}
#Reported for the entire fiscal year

start_date_gross = as.character(start_date0)
end_date_gross = as.character(end_date0)

gross_x<-dbSendQuery(
    dbConnect(MySQL(), user='caris_readonly', password='longlivecaris!!', dbname='caris_db', host='caris.cwyvkxmtzny2.us-east-1.rds.amazonaws.com'),
    
   gsubfn::fn$identity("SELECT
p.patient_code,
tp.created_at AS 'Date pregnancy added on hivhaiti',
tp.ddr,
tp.dpa,
tp.actual_delivery_date,
IF(cp.id_patient IS NOT NULL,
   'yes',
   'no') AS is_in_club,
tmi.first_name,
tmi.last_name,
tmi.dob,
tmi.address
FROM
tracking_pregnancy tp
LEFT JOIN
patient p ON p.id = tp.id_patient_mother
LEFT JOIN
club_patient cp ON cp.id_patient = tp.id_patient_mother
left join tracking_motherbasicinfo tmi on tmi.id_patient = tp.id_patient_mother
WHERE
p.linked_to_id_patient = 0
AND tp.created_at BETWEEN '`start_date_gross`' AND '`end_date_gross`'"))
    
    
 gross=fetch(gross_x,n=-1) %>%
   mutate(site_code=substr(patient_code,0,8))
 #gross<-left_join(gross_y,lookup_coord_site,by='site_code')
 #gross$coordonnatrices[is.na(gross$coordonnatrices)]<-'---'
 
 
 #Replace NA & NULL values by 0000-00-00
 
 gross$ddr[is.na(gross$ddr)]<-'0000-00-00'
 gross$ddr[is.null(gross$ddr)]<-'0000-00-00'
 
 gross$dpa[is.na(gross$dpa)]<-'0000-00-00'
 gross$dpa[is.null(gross$dpa)]<-'0000-00-00'
 
 gross$actual_delivery_date[is.na(gross$actual_delivery_date)]<-'0000-00-00'
 gross$actual_delivery_date[is.null(gross$actual_delivery_date)]<-'0000-00-00'
 
 
    
 gross1<-gross%>%mutate(site_code=substr(patient_code,0,8)) %>%
   filter(ddr %in% '0000-00-00' & dpa %in% '0000-00-00' & actual_delivery_date %in% '0000-00-00')%>%
   distinct(patient_code, .keep_all=T)

if(nrow(gross1)==0){
  print("Il n'y a pas d'activite")
}else{
#Table
datatable(gross1, extensions = 'Buttons', filter = 'bottom',
          options = list(dom = 'Bfrtip',
                         columnDefs = list(list(className = 'dt-center', targets = "_all")),
                         initComplete = JS(
                           "function(settings, json) {",
                           "$(this.api().table().header()).css({'background-color': '#800000', 'color': '#fff'});",
                           "}"),
                         buttons = c('copy', 'csv', 'excel', 'pdf', 'print'),
                         pageLength = 3))  
}
```




# GROSSESSES AJOUTEES AU COURS DE LA SEMAINE ECOULEE (DU `r prev` AU `r after`)

## Liste des femmes enceintes ajoutées sur le système la semaine écoulée

```{r,echo=FALSE}
gross$`Date pregnancy added on hivhaiti`<-as.Date(gross$`Date pregnancy added on hivhaiti`)
gross2<-gross%>%
  filter(`Date pregnancy added on hivhaiti`>=prev & `Date pregnancy added on hivhaiti`<=after)


if(nrow(gross2)==0){
  print("Il n'y a pas d'activite")
}else{
#Table
datatable(gross2, extensions = 'Buttons', filter = 'bottom',
          options = list(dom = 'Bfrtip',
                         columnDefs = list(list(className = 'dt-center', targets = "_all")),
                         initComplete = JS(
                           "function(settings, json) {",
                           "$(this.api().table().header()).css({'background-color': '#800000', 'color': '#fff'});",
                           "}"),
                         buttons = c('copy', 'csv', 'excel', 'pdf', 'print'),
                         pageLength = 4))
}
```


## ANALYSE DES DONNEES PCR

```{python,echo=FALSE}

#Mastersheet club
py_p_start = date.today()
py_p_end = date.today()
py_start_date = date.today() + relativedelta(months = -24)
py_end_date = date.today() + relativedelta(months = 9)

```


```{r, echo=FALSE, message=FALSE, warning=FALSE}

#Convert python date object into R one (with single quote)
p_start0=as.Date(py$py_p_start)
p_start<-sQuote(p_start0,options(useFancyQuotes = TRUE))

p_end0=as.Date(py$py_p_end)
p_end<-sQuote(p_end0,options(useFancyQuotes = TRUE))

start_date0=as.Date(py$py_start_date)
start_date<-sQuote(start_date0,options(useFancyQuotes = TRUE))


end_date0=as.Date(py$py_end_date)
end_date<-sQuote(end_date0,options(useFancyQuotes = TRUE))

```



```{r club_data, echo=FALSE, message=FALSE, warning=FALSE}
#Downloading the club data for women on mastersheet

sql_eid_ptme= dbSendQuery(
  
  dbConnect(MySQL(), user='caris_readonly', password='longlivecaris!!', dbname='caris_db', host='caris.cwyvkxmtzny2.us-east-1.rds.amazonaws.com'),
  
  gsubfn::fn$identity("
  
select a.*, 
p.patient_code,
IF(cp.id_patient IS NOT NULL, 'yes', 'no') AS in_club,
info_club.club_name as Club_name,
b.date as club_session_date,
tmi.why_this_woman_does_not_belong_to_a_club,
CASE
WHEN tmi.why_this_woman_does_not_belong_to_a_club = 1 THEN 'N\ ’était pas au courant du club'
WHEN tmi.why_this_woman_does_not_belong_to_a_club = 2 THEN 'Distance/Proximité (clubs trop loin)'
WHEN tmi.why_this_woman_does_not_belong_to_a_club = 3 THEN 'Incompatibilité d\ ’horaire'
WHEN tmi.why_this_woman_does_not_belong_to_a_club = 4 THEN 'Raison économique'
WHEN tmi.why_this_woman_does_not_belong_to_a_club = 5 THEN 'Stigmatisation'
WHEN tmi.why_this_woman_does_not_belong_to_a_club = 6 THEN 'Dénie (n\ ’accepte pas son statut)'
WHEN tmi.why_this_woman_does_not_belong_to_a_club = 7 THEN 'Partenaire n’est pas au courant de son statut'
WHEN tmi.why_this_woman_does_not_belong_to_a_club = 8 THEN 'Autres'
ELSE '---'
END AS woman_does_not_belong_to_a_club_definition ,

tmi.this_woman_does_not_belong_to_a_club_reason_other

from

((SELECT
  tmi.id_patient
  FROM
  tracking_pregnancy tp
  LEFT JOIN tracking_motherbasicinfo tmi ON tmi.id_patient = tp.id_patient_mother
  WHERE
  (tp.dpa BETWEEN `start_date` AND `end_date`)
  OR ((tp.ddr + INTERVAL 9 MONTH + INTERVAL 7 DAY) BETWEEN `start_date` AND `end_date`)
  OR (tp.actual_delivery_date BETWEEN `start_date` AND `end_date`) OR (tp.created_at between `p_start` and `p_end`) OR (tmi.created_at between `p_start` and `p_end`))
  UNION (SELECT
         p.id AS id_patient
         FROM
         testing_mereenfant tme
         LEFT JOIN patient p ON p.patient_code = CONCAT(tme.mother_city_code, '/', tme.mother_hospital_code, '/', tme.mother_code)
         WHERE
         tme.infant_dob BETWEEN `start_date` AND `end_date`) UNION (SELECT
                                                                  id_patient_mother AS id_patient
                                                                  FROM
                                                                  tracking_children tc
                                                                  LEFT JOIN tracking_motherbasicinfo tmi2 on tmi2.id_patient = tc.id_patient_mother
                                                                  LEFT JOIN testing_mereenfant tm ON tm.id_patient = tc.id_patient_child
                                                                  WHERE (tmi2.id is not null) AND
                                                                  (tm.infant_dob BETWEEN `start_date` AND `end_date`)
                                                                  OR (tc.dob BETWEEN `start_date` AND `end_date`))) a
left join tracking_motherbasicinfo tmi on a.id_patient = tmi.id_patient
left join club_patient cp on a.id_patient = cp.id_patient
left join (select distinct club.name as club_name, patient.id as id_patient_club, patient_code , club_session.date as club_session_date
           from session
           left join club_session on club_session.id=id_club_session
           left join club on club.id=id_club
           left join patient on patient.id=id_patient
           where is_present=1 and club_type=1 and left(patient_code,8) is not null )info_club on info_club.id_patient_club = a.id_patient

LEFT JOIN
(SELECT 
  MAX(cs2.date) AS 'date', s2.id_patient
  FROM
  session s2
  LEFT JOIN club_session cs2 ON cs2.id = s2.id_club_session
  WHERE
  s2.is_present = 1
  GROUP BY s2.id_patient) b ON b.id_patient = a.id_patient
left join patient p on a.id_patient = p.id
group by patient_code"))


sql2=fetch(sql_eid_ptme,n=-1)

sql_eid_ptme_cc= dbSendQuery(
  
  dbConnect(MySQL(), user='caris_readonly', password='longlivecaris!!', dbname='caris_db', host='caris.cwyvkxmtzny2.us-east-1.rds.amazonaws.com'),
  
  gsubfn::fn$identity("SELECT 
        t0.is_present,
            t0.club_motivation,
            t0.next_club_date,
            t0.patient_code,
            t0.is_present AS is_patient_present_at_time_of_visit,
            IF(t0.is_patient_consent = 0, 'no', 'yes') AS is_patient_consent
    FROM
        tracking_ptme_visit t0
         inner join patient px on px.patient_code=t0.patient_code
    INNER JOIN (SELECT 
        MAX(t.date_of_visit) AS max_date, t.patient_code
    FROM
        tracking_ptme_visit t
    GROUP BY t.patient_code) b ON b.patient_code = t0.patient_code
        AND t0.date_of_visit = b.max_date"))
  sql_tracking_visit = fetch(sql_eid_ptme_cc, n=-1)

  #  merge the two dataframes
  sql2 = merge(sql2, sql_tracking_visit, by = "patient_code", all.x = TRUE)
```


```{r,echo=FALSE}
sql2_ptme<-sql2%>%
  rename('Code_mere'='patient_code')

```



```{r,echo=FALSE}
#EID DATA

#The date (year) must be updated periodically (each fiscal year) at line 1238

#Setting the quarter
period = 'Q2'

sql1_eid<-data_eid%>%
  rename('lab_code'='Site_or_lab_code')%>%
  filter(Quarter %in% period)
  

```





```{r,echo=FALSE}
#Joining the 2 dataframes
eid_ptme_club_df<-left_join(sql1_eid,sql2_ptme,by='Code_mere')%>%select(Patient_code,Network,Liaison_mere,in_club,Result,date_of_birth,date_blood_taken)

#Replacement
#in_club variable
eid_ptme_club_df$in_club[is.na(eid_ptme_club_df$in_club)]<-"---"
eid_ptme_club_df$in_club[eid_ptme_club_df$in_club=="yes"]<-"in_club"
eid_ptme_club_df$in_club[eid_ptme_club_df$in_club=="no"]<-"not_in_club"

#Result variable
eid_ptme_club_df$Result[eid_ptme_club_df$Result=="ADN VIH-1 Detècté"]<-"positif"
eid_ptme_club_df$Result[eid_ptme_club_df$Result=="ADN VIH-1 Non-Detècté"]<-"négatif"


#Function for age calculation in month
month_diff <- function(d) { lt <- as.POSIXlt(as.Date(d, origin="1900-01-01")); 
                          lt$year*12 + lt$mon } 
agecalc <- function(d1, d2) {month_diff(d2) - month_diff(d1) }


#Adding a new column: age
eid_ptme_club_df<-eid_ptme_club_df%>%
  mutate(age=agecalc(as.Date(date_of_birth),as.Date(date_blood_taken)))

#Building the age groups for further plotting
setDT(eid_ptme_club_df)[age <=2, tranche_age := "0_2"]
eid_ptme_club_df[age >2 & age <=6, tranche_age := "3_6"]
eid_ptme_club_df[age >6 & age <=12, tranche_age := "7_12"]
eid_ptme_club_df[age >12, tranche_age := "outlier"]

```


:::card
## Représentation graphique du taux de positivité des enfants EID

```{r,echo=FALSE}
eid_tx_pos<-sql1_eid%>%
  group_by(Result)%>%
  count()

n_total<-sum(eid_tx_pos$n)

if(nrow(gross1)==0){
  print("Il n'y a pas d'activite")
}else{
#Bar chart
eid_tx_pos%>%
ggplot(aes(fill=Result, y=n, x=reorder(Result,n))) + 
  geom_bar(stat="identity",color="black",show.legend = FALSE) +
  geom_label(fill="white",aes(label =paste0(round((n/n_total)*100,2),'%'), hjust = 0.5,vjust=0.5),color="black",
             size=3.3,show.legend = F)+
  scale_fill_viridis(discrete = T, option = "D",direction=-1) +
  coord_flip(y=c(0,1.3*n_total))+
  ggtitle(" ")+
  labs(caption=paste("Data source: hivhaiti",sep = " / ", Sys.Date()))+
  theme_bw()+
  theme(
    plot.title = element_text(color = "black", size = 13, family="cambria", face = "bold",hjust=0.5,vjust=0.8),
    plot.caption = element_text(face="italic",size = 10),
    axis.text.x = element_text(size = 12,family="Cambria"),
    axis.title.y = element_text(size = 12,family = "Cambria"),
    strip.text = element_text(size = 12))+
  xlab("")+
  ylab("")
}
```
:::


## Nombre d’enfants exposés ayant un test PCR par tranche d’âge en mois pour `r paste(period,sep="_","FY25")`: mères en club vs mères non en club vs mères non sur hivhaiti

:::card
```{r,fig.height=7, echo=FALSE}
eid_ptme_club_df%>%
  select(tranche_age,in_club)%>%
  group_by(tranche_age,in_club)%>%
  count()%>%
  ungroup()->eid_ptme_club_df1

if(nrow(eid_ptme_club_df1)==0){
  print("Il n'y a pas d'activite")
}else{
eid_ptme_club_df1%>%
  group_by(in_club)%>%
    mutate(prop=n/sum(n))%>%
  ggplot(aes(fill=tranche_age, y=n, x=reorder(in_club,n))) + 
  geom_bar(position="dodge", stat="identity",color="black") +
  geom_text(aes(label = paste0(round(prop*100,2),"%")), fill="white",vjust=-0.8,hjust=0.5,
             position = position_dodge(width = 0.9),size=3.3)+
  scale_fill_viridis(option="D",discrete = T)+
  coord_cartesian(ylim = c(0,max(eid_ptme_club_df1$n)+0.05*max(eid_ptme_club_df1$n)))+
  ggtitle("") +
  labs(caption=paste("Data Source: hivhaiti",sep = " / ",Sys.Date())) +
  theme_bw()+
  theme(
    plot.title = element_text(color = "black", size = 14, family="Cambria",face = "bold",hjust = 0.5),
    plot.caption = element_text(face="italic",size=10),
    axis.text.x = element_text(size = 12,family="Cambria"),
    axis.title.y = element_text(size = 12,family = "Cambria"),
    strip.text = element_text(size = 12,family="Cambria"))+
  xlab("")+
  ylab("")
}
```
:::



```{r,echo=FALSE}
#Calculation for numbers embedded in text
testes_0_2<-eid_ptme_club_df1%>%
  filter(tranche_age=="0_2")

testes_2_6<-eid_ptme_club_df1%>%
  filter(tranche_age=="3_6")

testes_6_12<-eid_ptme_club_df1%>%
  filter(tranche_age=="7_12")
#-----------------------------------------------------

mother_not_rec<-eid_ptme_club_df1%>%
  filter(in_club=="---")

mother_club_rec<-eid_ptme_club_df1%>%
  filter(in_club=="in_club")

mother_not_club_rec<-eid_ptme_club_df1%>%
  filter(in_club=="not_in_club")
```


:::card
***Note***: Du 2025-01-01 au `r Sys.Date()`, `r sum(eid_ptme_club_df1$n)` enfants ont été testés dont `r sum(testes_0_2$n)` sont âgés entre 0 et 2 mois, `r sum(testes_2_6$n)` entre 3 et 6 mois et `r sum(testes_6_12$n)` entre 7 et 12 mois. Parmi ces enfants, `r sum(mother_not_rec$n)` d’entre eux n’ont pas de mère enregistrée sur HIV Haiti, `r sum(mother_club_rec$n)` d’entre eux ont leur mère en club et `r sum(mother_not_club_rec$n)` ont leur mère non en club.
:::



## Nombre d’enfants exposés ayant un test PCR dans les temps (0 - 2 mois) vs Nombre d’enfants exposés ayant un test PCR après 2 mois (3 – 12 mois) pour `r paste(period,sep="_","FY23")`: mères non sur hivhaiti

:::card
```{r, fig.height=8, echo=FALSE}
eid_ptme_club_df2<-eid_ptme_club_df%>%
  filter(Liaison_mere=="no")%>%
  mutate(groupe_age=ifelse(tranche_age=="0_2","0_2","3_12"))%>%
  select(Network,groupe_age)%>%
    group_by(Network,groupe_age)%>%
  count()%>%
  ungroup()

if(nrow(eid_ptme_club_df2)==0){
  print("Il n'y a pas d'activite")
}else{
eid_ptme_club_df2%>%
  group_by(Network)%>%
  mutate(prop=n/sum(n))%>%
  ggplot(aes(fill=groupe_age, y=n, x=reorder(Network,n))) + 
  geom_bar(position="dodge", stat="identity",color="black") +
  geom_text(aes(label = n), fill="white",vjust=0.5,hjust=-0.3,
             position = position_dodge(width = 0.9),size=3.3)+
  scale_fill_manual(values=c("#00543E", "#CAC7A7")) +
  coord_flip(y = c(0,max(eid_ptme_club_df2$n)+0.1*max(eid_ptme_club_df2$n)))+
  ggtitle("") +
  labs(caption=paste("Data Source: hivhaiti",sep = " / ",Sys.Date())) +
  theme_bw()+
  theme(
    plot.title = element_text(color = "black", size = 14, family="Cambria",face = "bold",hjust = 0.5),
    plot.caption = element_text(face="italic",size=10),
    axis.text.x = element_text(size = 12,family="Cambria"),
    axis.title.y = element_text(size = 12,family = "Cambria"),
    strip.text = element_text(size = 12,family="Cambria"))+
  xlab("")+
  ylab("")
}
```
:::




## Nombre d'enfants  exposés ayant un test PCR positif  vs Nombre d'enfants exposés ayant un test PCR négatif : mères en club vs mères non en club vs mères non sur hivhaiti

:::card
```{r,fig.height=7, echo=FALSE}
eid_ptme_club_df3<-eid_ptme_club_df%>%
  select(in_club,Result)%>%
    group_by(in_club,Result)%>%
  count()%>%
  ungroup()

if(nrow(eid_ptme_club_df3)==0){
  print("Il n'y a pas d'activite")
}else{
eid_ptme_club_df3%>%
  group_by(in_club)%>%
  mutate(prop=n/sum(n))%>%
  ggplot(aes(fill=Result, y=n, x=reorder(in_club,n))) + 
  geom_bar(position="dodge", stat="identity",color="black") +
  geom_text(aes(label = paste0(round(prop*100,2),"%")), fill="white",vjust=-0.5,hjust=0.5,
             position = position_dodge(width = 0.9),size=3.3)+
  scale_fill_viridis(option="E",discrete = T)+
  coord_cartesian(ylim = c(0,max(eid_ptme_club_df3$n)+0.1*max(eid_ptme_club_df3$n)))+
  ggtitle("") +
  labs(caption=paste("Data Source: hivhaiti",sep = " / ",Sys.Date())) +
  theme_bw()+
  theme(
    plot.title = element_text(color = "black", size = 14, family="Cambria",face = "bold",hjust = 0.5),
    plot.caption = element_text(face="italic",size=10),
    axis.text.x = element_text(size = 12,family="Cambria"),
    axis.title.y = element_text(size = 12,family = "Cambria"),
    strip.text = element_text(size = 12,family="Cambria"))+
  xlab("")+
  ylab("")
}
```
:::


```{r,echo=FALSE}
#Calculation for numbers embedded in text
eid_ptme_res_df_neg<-eid_ptme_club_df%>%
  select(Result)%>%
  group_by(Result)%>%
  count()%>%
  filter(Result %in% "négatif")

eid_ptme_res_df_pos<-eid_ptme_club_df%>%
  select(Result)%>%
  group_by(Result)%>%
  count()%>%
  filter(Result %in% "positif")


#---------------------------------------------------------------------

eid_ptme_res_df_neg_not_hiv<-eid_ptme_club_df%>%
  filter(in_club %in% "---")%>%
  select(Result)%>%
  group_by(Result)%>%
  count()%>%
  filter(Result %in% "négatif")


eid_ptme_res_df_neg_club<-eid_ptme_club_df%>%
  filter(in_club %in% "in_club")%>%
  select(Result)%>%
  group_by(Result)%>%
  count()%>%
  filter(Result %in% "négatif")


eid_ptme_res_df_neg_not_club<-eid_ptme_club_df%>%
  filter(in_club %in% "not_in_club")%>%
  select(Result)%>%
  group_by(Result)%>%
  count()%>%
  filter(Result %in% "négatif")

###############################

eid_ptme_res_df_pos_not_hiv<-eid_ptme_club_df%>%
  filter(in_club %in% "---")%>%
  select(Result)%>%
  group_by(Result)%>%
  count()%>%
  filter(Result %in% "positif")


eid_ptme_res_df_pos_club<-eid_ptme_club_df%>%
  filter(in_club %in% "in_club")%>%
  select(Result)%>%
  group_by(Result)%>%
  count()%>%
  filter(Result %in% "positif")


eid_ptme_res_df_pos_not_club<-eid_ptme_club_df%>%
  filter(in_club %in% "not_in_club")%>%
  select(Result)%>%
  group_by(Result)%>%
  count()%>%
  filter(Result %in% "positif")
```


:::card
***Note***: Parmi les enfants testés, `r sum(eid_ptme_res_df_neg$n)` sont non détectés et `r sum(eid_ptme_res_df_pos$n)` sont dépistés positifs. Les autres résultats ne sont pas encore retournés.

-	`r sum(eid_ptme_res_df_neg$n)` : `r sum(eid_ptme_res_df_neg_not_hiv$n)` mère(s) non sur HIV Haiti, `r sum(eid_ptme_res_df_neg_club$n)` mère(s) en club, `r sum(eid_ptme_res_df_neg_not_club$n)` mère(s) non en club.
-	`r sum(eid_ptme_res_df_pos$n)` : `r sum(eid_ptme_res_df_pos_not_hiv$n)` mères non sur HIV Haiti, `r sum(eid_ptme_res_df_pos_club$n)` mère(s) en club, `r sum(eid_ptme_res_df_pos_not_club$n)` mère(s) non en club.
:::

:::card
## Nombre d'enfants exposés ayant un test PCR positif vs Nombre d'enfants exposés ayant un test PCR négatif : mères non sur hivhaiti


```{r, fig.height=8, echo=FALSE}
eid_ptme_club_df4<-eid_ptme_club_df%>%
  filter(Liaison_mere=="no")%>%
  select(Network,Result)%>%
  filter(Result %in% c("positif","négatif"))%>%
  group_by(Network,Result)%>%
  count()%>%
  ungroup()

if(nrow(eid_ptme_club_df4)==0){
  print("Il n'y a pas d'activite")
}else{
eid_ptme_club_df4%>%
  group_by(Network)%>%
  mutate(prop=n/sum(n))%>%
  ggplot(aes(fill=Result, y=n, x=reorder(Network,n))) + 
  geom_bar(position="dodge", stat="identity",color="black") +
  geom_text(aes(label = n), fill="white",vjust=0.5,hjust=-0.3,
             position = position_dodge(width = 0.9),size=3.3)+
  scale_fill_manual(values=c("#00AFBB", "#CAC7A7")) +
  coord_flip(y= c(0,max(eid_ptme_club_df4$n)+0.1*max(eid_ptme_club_df4$n)))+
  ggtitle("") +
  labs(caption=paste("Data Source: hivhaiti",sep = " / ",Sys.Date())) +
  theme_bw()+
  theme(
    plot.title = element_text(color = "black", size = 14, family="Cambria",face = "bold",hjust = 0.5),
    plot.caption = element_text(face="italic",size=10),
    axis.text.x = element_text(size = 12,family="Cambria"),
    axis.title.y = element_text(size = 12,family = "Cambria"),
    strip.text = element_text(size = 12,family="Cambria"))+
  xlab("")+
  ylab("")
}
```
:::

## Tableau des enfants sans test PCR

```{python,echo=FALSE}

py_start_date = date.today() + relativedelta(months = -24)
py_end_date = date.today() + relativedelta(months = 9)

```

```{r,echo=FALSE}
start_date0=as.Date(py$py_start_date)
start_date<-sQuote(start_date0,options(useFancyQuotes = TRUE))

end_date0=as.Date(py$py_end_date)
end_date<-sQuote(end_date0,options(useFancyQuotes = TRUE))
all_cons <- dbListConnections(MySQL())
for(con in all_cons) {
  dbDisconnect(con)
}

conn= dbConnect(MySQL(), user='caris_readonly', password='longlivecaris!!', dbname='caris_db', host='caris.cwyvkxmtzny2.us-east-1.rds.amazonaws.com')
     sans_pcr=dbSendQuery(
        conn,

gsubfn::fn$identity("
SELECT 
    not_tested.*,
    IF(tmp.took_viral_load_test = 1,
        'Yes',
        'No') AS took_viral_load_test,
    tmp.viral_load_count AS viral_load,
    tmp.viral_load_date,
    tmp.viral_load_collection_date,
    tmp.viral_load_indetectable,
    tpy.ddr,
    tpy.dpa,
    CASE
        WHEN tpy.infant_has_no_pcr_test = 1 THEN 'infant has pcr test'
        WHEN tpy.infant_has_no_pcr_test = 2 THEN 'infant has no pcr test'
        ELSE 'N/A'
    END AS infant_has_no_pcr_test,
    CASE
        WHEN tpy.no_pcr_reason = 1 THEN '1. Nourrisson non encore éligible'
        WHEN tpy.no_pcr_reason = 2 THEN '2. Mère en dénie'
        WHEN tpy.no_pcr_reason = 3 THEN '3. Mère perdue de vue'
        WHEN tpy.no_pcr_reason = 4 THEN '4.Peur de résultat positif'
        WHEN tpy.no_pcr_reason = 5 THEN '5. Femme non suivi dans ce site ( accouchement ponctuel)'
        WHEN tpy.no_pcr_reason = 6 THEN '6. Moyens de contact incomplets ou faux'
        WHEN tpy.no_pcr_reason = 7 THEN '7.Migration interne ou externe (A préciser)'
        WHEN tpy.no_pcr_reason = 8 THEN '8. PCR fait dans un autre site. Code à lier'
        WHEN tpy.no_pcr_reason = 9 THEN '9. Matériels PCR non disponibles dans le site'
        WHEN tpy.no_pcr_reason = 10 THEN '10. Stigmatisation '
        WHEN tpy.no_pcr_reason = 11 THEN '11.Enfant Decede'
        WHEN tpy.no_pcr_reason = 12 THEN '12.Partenaire non au courant de son statut'
        WHEN tpy.no_pcr_reason = 13 THEN '13. Habite dans une zone rouge'
        ELSE 'N/A'
    END AS no_pcr_reason,
    tpy.migration_zone,
    tm.infant_dob,
    pt1.patient_code,
    tpv.delivery_date AS delivery_date_commcare,
    GREATEST(COALESCE(not_tested.actual_delivery_date, 0),
            COALESCE(tpv.delivery_date, 0)) AS delivery_date_merge
FROM
    ((SELECT 
        tmi.id_patient
    FROM
        tracking_pregnancy tp
    LEFT JOIN tracking_motherbasicinfo tmi ON tmi.id_patient = tp.id_patient_mother
    WHERE
        (tp.dpa BETWEEN `start_date` AND `end_date`)
            OR ((tp.ddr + INTERVAL 9 MONTH + INTERVAL 7 DAY) BETWEEN `start_date` AND `end_date`)
            OR (tp.actual_delivery_date BETWEEN `start_date` AND `end_date`)
            OR (tp.created_at BETWEEN `start_date` AND `end_date`)
            OR (tmi.created_at BETWEEN `start_date` AND `end_date`)) UNION (SELECT 
        p.id AS id_patient
    FROM
        testing_mereenfant tme
    LEFT JOIN patient p ON p.patient_code = CONCAT(tme.mother_city_code, '/', tme.mother_hospital_code, '/', tme.mother_code)
    WHERE
        tme.infant_dob BETWEEN `start_date` AND `end_date`) UNION (SELECT 
        id_patient_mother AS id_patient
    FROM
        tracking_children tc
    LEFT JOIN tracking_motherbasicinfo tmi2 ON tmi2.id_patient = tc.id_patient_mother
    LEFT JOIN testing_mereenfant tm ON tm.id_patient = tc.id_patient_child
    WHERE
        (tmi2.id IS NOT NULL)
            AND (tm.infant_dob BETWEEN `start_date` AND `end_date`)
            OR (tc.dob BETWEEN `start_date` AND `end_date`))) all_ptme
        LEFT JOIN
    tracking_motherbasicinfo tmi ON all_ptme.id_patient = tmi.id_patient
        LEFT JOIN
    patient pt ON pt.id = all_ptme.id_patient
        LEFT JOIN
    tracking_pregnancy tpy ON tpy.id_patient_mother = all_ptme.id_patient
        LEFT JOIN
    tracking_motherfollowup tmp ON tmp.id_patient = all_ptme.id_patient
        LEFT JOIN
    testing_mereenfant tm ON UPPER(CONCAT(tm.mother_city_code,
                    '/',
                    tm.mother_hospital_code,
                    '/',
                    tm.mother_code)) = pt.patient_code
        LEFT JOIN
    patient pt1 ON pt1.id = tm.id_patient
        LEFT JOIN
    tracking_ptme_visit tpv ON tpv.patient_code = UPPER(CONCAT(tm.mother_city_code,
                    '/',
                    tm.mother_hospital_code,
                    '/',
                    tm.mother_code))
        RIGHT JOIN
    (SELECT 
        CONCAT(p.city_code, '/', p.hospital_code) AS mother_site,
            p.patient_code AS mother_code,
            actual_delivery_date,
            IF(termination_of_pregnancy = 1, 'Yes', 'Non') AS termination_of_pregnancy,
            (CASE
                WHEN termination_of_pregnancy_reason = 1 THEN 'Miscarriage'
                WHEN termination_of_pregnancy_reason = 2 THEN 'DeathAfterDelivery'
                ELSE 'Unknown'
            END) AS termination_of_pregnancy_reason,
            IF(tmb.is_dead = 1, 'Yes', 'No') AS is_dead,
            tmb.death_date AS death_date,
            tmb.first_name AS first_name,
            tmb.last_name AS last_name,
            tmb.telephone AS telephone,
            tmb.telephone2 AS telephone2,
            tmb.address AS adresse,
            IF(tmb.patient_doesnot_accept_visits = 1, 'Not Accept visit', 'Accept') AS Patient_doesnot_accept_visits,
            IF(tmb.is_address_incorrect = 1, 'Fausse Adresse', 'Adresse Correcte') AS Fausse_Adresse,
            IF(tmb.is_abandoned = 1, 'Abandonee', 'Non') AS Abandon,
            tmb.abandoned_date AS Date_abandon,
            (CASE
                WHEN abandoned_reason = 1 THEN 'Parents refused to cooperate'
                WHEN abandoned_reason = 2 THEN 'Family moved city'
                WHEN abandoned_reason = 3 THEN 'No contact telephone or address'
                WHEN abandoned_reason = 4 THEN 'Transfer to non Caris site'
                ELSE '0'
            END) AS Abandon_reason,
            tmb.abandoned_reason_other_describe AS abandoned_reason_other_describe,
            ts.date_blood_taken,
            ts.pcr_result,
            ts.pcr_result_date,
            ts.which_pcr
    FROM
        tracking_pregnancy tp
    LEFT JOIN patient p ON p.id = id_patient_mother
    LEFT JOIN testing_mereenfant tm ON UPPER(CONCAT(tm.mother_city_code, '/', tm.mother_hospital_code, '/', tm.mother_code)) = p.patient_code or tm.mother_code=p.patient_code
    LEFT JOIN testing_specimen ts ON ts.id_patient = tm.id_patient
    LEFT JOIN tracking_motherbasicinfo tmb ON tp.id_patient_mother = tmb.id_patient
    WHERE
        actual_delivery_date BETWEEN `start_date` AND `end_date`
            AND ts.id IS NULL
    GROUP BY id_patient_mother) not_tested ON pt.patient_code = not_tested.mother_code
GROUP BY not_tested.mother_code
ORDER BY pt.patient_code
  LIMIT 100000;"

))

sans_pcr=fetch(sans_pcr,n=-1)
sans_pcr0=sans_pcr%>%
  filter(termination_of_pregnancy=="Non" & is_dead=="No" & Abandon=="Non")%>%
  rename(site_code= mother_site)


#sans_pcr0=left_join(sans_pcr0, lookup_coord_site, by = 'site_code')

```


```{python,echo=FALSE}
oneyear=date.today()+ relativedelta(months=-12)
oneyear1=str(oneyear)
sans_pcr1=r.sans_pcr0
sans_pcr1=sans_pcr1[sans_pcr1["actual_delivery_date"]>= oneyear1]

```


```{r,echo=FALSE}
sans_pcr0=py$sans_pcr1

if(nrow(sans_pcr0)==0){
  print("Il n'y a pas d'activite")
}else{
datatable(sans_pcr0, filter = 'bottom', extensions = 'Buttons',
          options = list(dom = 'Bfrtip',width="120px",
                         columnDefs = list(list(className = 'dt-center', targets = "_all")),
                         initComplete = JS(
                           "function(settings, json) {",
                           "$(this.api().table().header()).css({'background-color': '#0B1E2A', 'color': '#fff'});",
                           "}"),
                         buttons = c('copy', 'csv', 'excel', 'pdf', 'print'),pageLength = 4))

}
```


```{r, include=FALSE}
lapply(dbListConnections(MySQL()), dbDisconnect)
```